【裁判字號】    97,訴,953
【裁判日期】    980211
【裁判案由】    毒品危害防制條例
【裁判全文】
臺灣士林地方法院刑事判決               97年度訴字第953號
公  訴  人  臺灣士林地方法院檢察署檢察官
被      告  壬○○
選任辯護人  鄭成東律師（法律扶助基金會律師）
被      告  辛○○
                    樓
                    (現另案於臺灣臺北監獄執行中）
選任辯護人  黃俊六律師（法律扶助基金會律師）
上列被告因毒品危害防制條例案件，經檢察官提起公訴（97年度
偵字第6703號），本院判決如下：
    主  文
辛○○犯如附表一所示之罪，各處如附表一所示之刑，應執行有
期徒刑拾年，扣案包裝第二級毒品安非他命之分裝袋壹佰伍拾個
、研磨組壹組、磅秤壹個，均沒收；未扣案之販賣第二級毒品所
得新臺幣共貳萬壹仟陸佰元沒收，如全部或一部不能沒收時，以
其財產抵償之；未扣案之販賣第二級毒品所得DVD 燒錄器壹台，
沒收，如不能沒收，追徵其價額或以其財產抵償之。
壬○○幫助犯如附表二所示之罪，各處如附表二所示之刑，應執
行有期徒刑肆年。
    事  實
一辛○○與壬○○係同居男女朋友，均明知安非他命係毒品危害
  防制條例列管之第二級毒品，不得非法販賣，辛○○竟思販賣
  以牟利，基於販賣第二級毒品之犯意，向不詳年籍姓名綽號「
  張仔」之成年男子，購入第二級毒品安非他命，自民國96 年
  間起，由辛○○以其持有使用之門號0000000000、0000
  000000、0000000000、0000000000、0000000000號行動電話分
  別作為與下列毒品買受人聯絡之工具；壬○○則基於幫助辛○○販賣安非他命之犯意，依辛○○之指示，時而負責接聽電話
  、包裝毒品、陪同前往交付毒品，代為暫保管販毒價金款項及
  製作紀錄毒品交易情形之帳冊，2 人各銜上開犯意，分別為下
  列行為：
(一)辛○○於96年10月31日凌晨4 時許，持門號0000000000號行動
  電話與丁○○持用之0000000000號行動電話聯繫後，在臺北市
  內湖區德安百貨門口，以新臺幣 (下同)2,000 元 之價格，販
  賣安非他命予丁○○1 次。
(二)辛○○、壬○○於97年3 月19日19時48分不久後某時、97
  年3 月22日15時22分不久後某時、97 年4 月11日凌晨0 時
  39分不久後某時、97年4 月17日20時28分不久後某時，由辛○○先分別持門號0000000000或00000000 00 （起訴書誤為
  0000000000）號行動電話與庚○○持用之000000 0000 號行動
  電話為附表四編號一至五內容之通話聯繫後，辛○○嗣由壬○○陪同，一起至臺北市○○區○○路91號5 樓庚○○住處樓下
  ，由辛○○以每次500 元之價格，各販賣0.05公克之安非他命
  予庚○○共4 次（起訴書誤為5 次）；壬○○則基於幫助辛○○販賣安非他命之犯意，在旁協助辛○○暫保管收得之毒品價
  金，並將販賣及受款結果登載或刪除於帳冊上，辛○○藉此方
  式販賣安非他命予庚○○共4 次。
(三)辛○○於97年1 月17日18時5 分及同日19時08分，持門號
  0000000000號行動電話與甲○○持用之0000000000、000000
  0000號行動電話為附表五編號一至二內容之通話聯繫後，約於
  同日19時08分至同日19時31分間某時，在臺北市松山地區某處
  ，以3,600 元之價格，販賣安非他命1 公克予甲○○1 次。
(四)辛○○持門號0000000000、0000000000號行動電話與乙○○持
  用之門號0000000000、0000000000、0000000000號行動電話聯
  繫，於：(1)97年1 月19日21時27分不久後某時（起訴書誤為21
  時21分許後某時，應予更正），在臺北市○○區○○路3段 某
  汽車保養廠門口，由乙○○交付其甫以刷卡購得之DVD 燒錄器
  1 台予辛○○作為購入毒品對價，由辛○○販賣並交付0.3 公
  克安非他命與乙○○1 次。(2)97年農曆除夕夜，辛○○在臺北
  市南港捷運站附近，以2, 000元之價格，販賣安非他命約0.3
  公克予乙○○1 次。(3)97年5 月10日23時40分許，在臺北市南
  港區家樂福大賣場附近，辛○○以2,000 元之價格，販賣安非
  他命約0.3 公克予乙○○1 次。
(五)(1)辛○○於97年3 月21日20時59分許，持門號0000000000號行
  動電話與丙○○（起訴書誤為張瑞鈞）住家0000 00 00號電話
  先為附表七編號一內容之通話聯繫後，得知丙○○欲購買安非
  他命，辛○○嗣駕車由壬○○陪同，一起前往約定交易地點即
  臺北市內湖區德明商專校門口；於辛○○、壬○○即將抵達上
  開地點前，丙○○曾以0000000000號行動電話撥打辛○○持用
  之000000 0000 電話，告知其已到達約定地點，壬○○基於幫
  助販賣安非他命之犯意，代辛○○接通前述電話，並與丙○○
  為附表七編號二內容之通話聯繫後，復將上開通話訊息轉達辛○○；嗣2 人於同日21時16分不久後某時抵達德明商專校門口
  ，壬○○承上開幫助販賣安非他命犯意，搖下車窗幫助辛○○
  將安非他命交予在路旁等候之丙○○，同時向丙○○收取
  2,000 元之毒品對價，復持安非他命交付予辛○○，辛○○藉
  此方式販賣安非他命予丙○○1 次。
  (2)辛○○於97年4 月11日18時16分許，持門號0000000000號行動
  電話與丙○○持用之00000000 00 號行動電話為附表六編號三
  內容之通話聯繫後，得知丙○○欲購買安非他命，辛○○嗣駕
  車由壬○○陪同，一起前往約定交易地點即臺北市○○區○○
  路便利商店旁；於2 人即將抵達前，丙○○曾以0000000000
  號行動電話撥打辛○○持用之00000000 00 號電話，告知其已
  抵達上開地點，另告知其欲將購買安非他命金額提高為3,000
  元，壬○○基於幫助販賣安非他命之犯意，代辛○○接通前揭
  電話，並與丙○○為附表七編號四內容之通話聯繫後，將上開
  通話訊息轉達辛○○；隨即2 人於同日約19時3 分不久後某時
  ，抵達前揭約定地點，由辛○○搖下車窗將安非他命交予丙○○，並向丙○○收取此次毒品對價3,000 元，藉此販賣安非他
  命予丙○○1 次。
(3)辛○○於97年5 月11日某時，持門號0000000000號行動電話與
  丙○○持用之0000000000號行動電話聯繫後，在臺北市○○街
  松山家商旁富邦銀行斜對面巷口，以2,000 元之對價，販賣安
  非他命予丙○○1 次。
(六)辛○○於97年5 月12日持門號0000000000號行動電話與己○○
  （起訴書誤為陳家琳，以下同）持用之0000000000號行動電話
  聯繫後，於同日上午10時30分至12時間某時，在臺北市內湖區
  金龍公園旁，以3,000 元之價格，販賣安非他命予己○○1 次
  。
二辛○○明知第二級毒品安非他命業經公告屬藥事法第22條第1
  項第1 款所列之禁藥，不得非法轉讓，竟基於轉讓禁藥即第二
  級毒品安非他命之犯意，於：
  (一)(1)97年1 月17日18時42分不久後某時、(2)97年1 月18日凌晨
    1 時11分不久後某時，在臺北市南港區南港公園內涼亭，分
    別無償提供安非他命共2 次（起訴書誤為3 、4 次，應予更
    正）予戊○○施用（次數共為2次）。
  (二)(1)97年3 月22日凌晨0 時32分不久後某時、(2)97年4 月13
    日凌晨2 時35分不久後某時，在臺北市○○區○○路4 段
    324 巷1 弄17號乙○○住處，分別無償提供安非他命各約
    0.2 公克、0.1 公克予乙○○施用，復於(3)97年5 月9 日23
    時40 分 許，在臺北市南港區公所旁家樂福賣場旁，無償提
    供安非他命約0.3 公克予乙○○施用（次數共為3次）。
三辛○○明知K 他命係毒品危害防制條例列管之第三級毒品，不
  得轉讓，竟基於轉讓K 他命之犯意，於97年1 月23日14時11分
  許 ，持門號0000000000號行動電話與陳家豪持用之000000000
  0 號行動電話聯繫後，於97年1 月23日14時22分不久後某時許
  ，在臺北市內湖區金龍公園旁（起訴書誤為碧湖國小對面，應
  予更正），無償轉讓第三級毒品K 他命予陳家豪施用1 次。
四嗣經臺灣士林地方法院檢察署檢察官指揮司法警察實施通訊監
  察，發現上情，復由司法警察持本院核發之搜索票，於97年5
  月15日14時30分許，在辛○○上揭住處，將渠等逮獲，並扣得
  分裝袋150 個、研磨組1 組、磅秤1 個、改造手槍1 支、改造
  子彈7 顆、改造子彈半成品6 顆、工業用底火76顆、火藥底火
  50顆、槍機1 支、彈簧10條、固定鉗1 個、電鑽1 支、鑽頭7
  支、砂輪頭9 支、固定圓鐵1 個、游標尺1 支、六角扳手組1
  組、老虎鉗1 支、尖嘴鉗1 支（違反槍砲彈藥刀械管制條例部
  分另案由臺灣士林地方法院檢察署檢察官偵辦）等物。
五案經臺北市政府警察局中山分局報請臺灣士林地方法院檢察署
  檢察官偵查起訴。
    理  由
甲、證據能力部分
  一關於證人丁○○、庚○○、乙○○、丙○○、己○○及共同
    被告辛○○於警詢、偵訊時之證述：按刑事訴訟法第159 條
    第1 項規定：「被告以外之人於審判外之言詞或書面陳述，
    除法律有規定者外，不得作為證據」；其立法本旨係以證人
    於審判外之言詞或書面陳述，屬於傳聞證據，此項證據，
    當事人無從直接對於原供述者加以詰問，以擔保其真實性，
    法院亦無從直接接觸證人而審酌其證言之憑信性，違背直接
    審理及言詞審理之原則，除具有必要性及信用性情況之除外
    者外，原則上不認其有容許性，自不具證據能力；至所謂具
    有必要性及信用性情況者，例如刑事訴訟法第159 條之1 、
    之2 、之3 、之4 、之5 情形，仍例外認其有證據能力，然
    此乃係指法院未於審判期日傳喚相關證人到庭，案件僅能依
    靠該等證人於審判外之陳述以為判斷之情形，始需就該等審
    判外供述證據嚴格依照刑事訴訟法第159 條之1 至之5所 定
    要件一一檢視各該證人之供述，作為證據之資格。倘法院已
    經依據當事人聲請傳喚證人到庭接受檢辯雙方之交互詰問，
    則法院既已透過直接、言詞審理方式檢驗過該證人之前之證
    詞，當事人之反對詰問權亦已受到保障得以完全行使之情況
    下，該等審判外證據除有其他法定事由（例如：非基於國家
    公權力正當行使所取得或私人非法取得等，而有害公共利益
    ，即以一般證據排除法則為判斷），應認該審判外供述已得
    透過審判程式之詰問檢驗，而取得作為證據之資格，亦即其
    審判外供述與審判中供述相符部分，顯然已經構成具備可信
    之特別情狀，當然有證據資格（實務上之作用常為引用該等
    陳述與審判中陳述相符，強化該證人供述之可信度），其不
    符部分，作為檢視審判中所為供述可信與否之彈劾證據，當
    無不許之理，甚者，其不符部分倘係於司法警察、檢察事務
    官調查中之供述，作為認定被告犯罪與否或不構成犯罪與否
    之證據，亦僅需依照刑事訴訟法第159 條之2 規定，斟酌其
    審判外供述作成外部環境、製作過程、內容、功能等情況認
    為之前供述較為可信，即可取得證據之資格，而作為認定事
    實之證據資格，最高法院94年度臺上字第2507號、95 年 度
    臺上字第2515號判決意旨均可資參照；又被告以外之人於偵
    查中向檢察官所為之陳述，除顯有不可信之情況者外，得為
    證據，同法第159 條之1 第2 項亦有明文可參。而依第159
    條之1 傳聞法則例外之立法理由，乃檢察官代表國家偵查犯
    罪，原則上能遵守法定程序，且被告以外之人如具有具結能
    力，仍應依法具結，以擔保其據實陳述。故該條第2 項規定
    「除顯有不可信之情況外」，應係指被告以外之人於偵查中
    向檢察官所為之陳述，不論是言詞或書面，有未遵守法律規
    定之情形，即檢察官於偵查中所為之證據調查，須係出於違
    法取供者、或具有具結能力之被告以外之人，未依法命其具
    結之情況，始無證據能力。經查：本件證人丁○○、庚○○
    、乙○○、丙○○、己○○及共同被告辛○○經本院於審判
    期日傳喚到庭，行交互詰問程序，直接言詞審理檢視其證詞
    ，其等於警詢中，均為甫案發時為證人，是其證述，較無利
    害權衡，而能接近事實，而認有特別可信者，又偵查中之證
    述均業經具結，所述相符部分，有證據能力，而其不符部分
    經本院斟酌其供述作成環境、外部狀況而為判斷，是故其等
    警詢及偵查中之證述，均當然已取得作為證據之資格而有證
    據能力，核先敘明。
  二本件其餘相關卷證之證據能力：
    本判決所依憑判斷之其餘所有卷證資料，均經被告2 人及其
    等之辯護人於本院行準備程序時表示不爭執證據能力（見本
    院卷一第46頁97年10月2 日就被告壬○○所行之準備程序筆
    錄、第81頁97年10月24日就被告辛○○所行之準備程序筆錄
    ），且迄至言詞辯論終結前未再聲明異議，本院審酌該等證
    據作成時之情況，認為適當，亦無刑事訴訟法第159 條之4
    之顯有不可信之情況與不得作為證據之情形，故依同法第
    159 條之5 之規定，認前揭證據資料均有證據能力。
乙、實體部分
壹、被告辛○○部分：
  (甲)訊據被告辛○○，對於犯罪事實一(一)、一(二)、一(三)、一(四)(1)
    (2)(3)、一(五)(1)(2)(3)、一(六)之部分，均否認犯行；對於犯罪事實
    二(一)、二(二)、三之犯行，固不否認；茲就其對於各犯罪事實之
    主張與辯解各分述如下：
  就犯罪一(一)部分：否認販賣安非他命與丁○○，辯稱係被
    丁○○誣陷，伊曾於96年9 月中旬某日晚上8 至9 時許，
    至丁○○家中與其一起施用伊所有的安非他命1 包，算是請
    丁○○，後來與丁○○吵架，彼此就沒有再聯絡；至97 年
    10月30日伊傳附表一內容之簡訊給丁○○，是因丁○○跟伊
    有恩怨，丁○○想盡辦法叫伊去買安非他命回來一起施用，
    所以伊傳簡訊要讓丁○○知難而退；伊是自己出錢買安非他
    命回來跟丁○○一起施用，並非約在德安百貨公司，都是約
    到丁○○位於臺北市○○區○○路一段285 巷家裡面，且都
    是97年10月底前去的，並非起訴書所指之97年10月31日。
  就犯罪事實一(二)部分：否認販賣安非他命予庚○○。辯稱伊
    曾經無償轉讓安非他命予庚○○共5 次，地點都在庚○○家
    中，時間約在96年底，都是晚上7 至8 時許，（後改稱）次
    數不肯定是否為5 次，可以肯定轉讓2 至3 次。
  就犯罪一(三)部分：固坦承於犯罪事實所載之時間、地點交付
    安非他命給甲○○，惟否認販賣，辯稱是甲○○叫伊先墊
    3,600 元向「張仔」購得安非他命1 包，回來後與甲○○相
    約在內湖金龍隧道外面路旁見面，伊當場交付購得之該包安
    非他命給甲○○，甲○○說錢不夠要先回去拿，後來甲○○
    竟一去不回，伊是被甲○○欺騙，且只是先替甲○○墊款，
    並無賺錢。
  就犯罪事實一(四)(1)部分：對於交付安非他命予乙○○固不否
    認，惟否認販賣，辯稱伊在內湖區保養廠因乙○○幫甲○○
    拿DVD 燒錄器給伊，所以伊才無償請乙○○施用安非他命約
    0.3 公克，並沒有向乙○○收錢。
  就犯罪事實一(四)(2)部分：對於犯罪事實所載之時間、地點有
    交付安非他命予乙○○固不否認，惟否認販賣，辯稱伊在97
    年農曆除夕夜在南港捷運站確有交付1 包安非他命給乙○○
    ，但該包安非他命原是伊以2,000 至3,000 元買來自己要施
    用的，後來因伊向乙○○請教電腦方面的問題，就把該包安
    非他命讓乙○○帶回去。
  就犯罪事實一(四)(3)部分：對於犯罪事實所載之時間、地點有
    與乙○○見面固不否認，惟否認販賣安非他命予乙○○，辯
    稱97年5 月10日伊是在南港區家樂福賣場跟乙○○借3,000
    元要繳車貸，伊跟乙○○是國中同學，關係不錯，彼此沒有
    過節，亦無吵架，乙○○該次借款並沒有算利息，伊迄今還
    沒有還錢，該次並無交付安非他命予乙○○。
  就犯罪事實一(五)(1)部分：對於犯罪事實所載之時間、地點有
    交付安非他命予丙○○固不否認，惟否認販賣，辯稱沒有向
    丙○○收錢，係無償轉讓，因丙○○的哥哥乙○○有幫伊修
    電腦，伊才讓丙○○拿1 包安非他命回去給他們兄弟一起施
    用；該次係伊1 個人去，被告壬○○並沒有一起去。
  就犯罪事實一(五)(2)部分：對於犯罪事實所載之時間、地點有
    交付安非他命予丙○○固不否認，惟否認販賣，辯稱伊是要
    跟乙○○借3,000 元修車，乙○○無法前來，叫其弟弟丙○○拿錢來借伊；乙○○該次借款並沒有算利息，伊至今尚未
    還錢，當時因丙○○幫忙跑腿送錢來，伊就拿安非他命請丙○○施用，後來借來的3,000 元因車子無法修理，伊就拿來
    吃飯用掉。
  就犯罪事實一(五)(3)部分：對於犯罪事實所載之時間、地點與
    丙○○見面固不否認，惟否認販賣安非他命予丙○○，辯稱
    該次並無交付安非他命，是乙○○叫丙○○來富邦銀行附近
    跟伊拿A 片，伊當時還跟丙○○借2,000 元，至今尚未還錢
    。
  就犯罪事實一(六)部分：對於犯罪事實所載之時間有交付安非
    他命予己○○固不否認，惟否認販賣，辯稱當天下午約3至4
    時許，伊與己○○相約在己○○家門口附近碰面，因為己○○怕毒品重量不足被騙，想要一手交錢一手交貨，伊也因為
    自己錢不夠，所以伊打電話給「張仔」，先在電話中跟「張
    仔」說伊與朋友要各出資3,000 元購買安非他命，請「張仔
    」其先分裝2 袋由伊去取拿，伊再開車至己○○家門口交付
    予己○○；當時係伊跟己○○各出3,000 元向「張仔」買安
    非他命，伊買0.5 公克，己○○也買1 包，買完之後己○○
    才傳簡訊給伊說東西不夠，伊認為自己並非販賣毒品之人，
    所以並無義務為己○○處理此事。
  就犯罪事實二(一)部分：對於曾經無償提供安非他命予戊○○
    施用固不否認，供稱伊是與戊○○一起施用安非他命約2 次
    ，是戊○○要求的，時間分別在96年11月中旬某日及同年12
    月中旬某日晚上8 至9 時許，都是在南港公園的一個工寮裡
    。
  就犯罪事實二(二)部分：坦承無償轉讓安非他命予乙○○2 次
    ，第1 次約在97年4 月中旬否日晚上9 至10時許，伊帶筆記
    型電腦至乙○○內湖家中請其幫忙維修，在乙○○房間內請
    其一起施用；第2 次約在97年5 月初某日晚上11至12時許，
    伊拿電腦至乙○○家門口時，順道夾帶1 包以3,000 元向「
    張仔」購買約重0.3 公克至0.5 公克之安非他命給乙○○，
    該包安非他命伊只用過1 次，剩下約可再用4 至5 次，後來
    伊先載被告壬○○回家之後，再返回乙○○家中一起將該包
    安非他命用罄。
  就犯罪事實三：對於犯罪事實所載之時間、地點有轉讓K 他
    命予陳家豪施用固不否認，供陳伊是請陳家豪一起施用，K
    他命也是伊向「張仔」以700 元至800 元買來的，因陳家豪
    說想要施用，伊才買回來一起施用，伊本來就想要請陳家豪
    ，並無向陳家豪收錢。
  被告辛○○之辯護人則略以：A.就犯罪事實一(一)部分：被告
    辛○○所傳之附表三簡訊，並非指被告辛○○販毒，係較接
    近被告辛○○與丁○○一起合買毒品，況被告辛○○並沒有
    念高中，證人丁○○稱與被告辛○○為高中同學係不實；B.
    就犯罪事實一(二)部分：庚○○所稱之500 元是被告辛○○
    向庚○○借得的錢，並非販毒所得；C.就犯罪事實一(三)部分
    ：甲○○根本沒有拿錢給被告辛○○，被告辛○○亦無販毒
    給甲○○；D.就犯罪事實一(四)(1)(2)(3)部分：乙○○所稱之2,
    000 元均是被告辛○○向乙○○借得的錢，由乙○○弟弟丙○○拿來給被告，並非販毒所得；E.就犯罪事實一(五)(1)(2)(3)
    部分：丙○○交付的金錢都是被告辛○○向丙○○借得的錢
    ，並非販毒所得；F.就犯罪事實一(六)部分：己○○所稱之
    3,000 元，是被告辛○○向己○○所借得的錢，並非販毒所
    得，至附表八簡訊是被告辛○○與己○○向「張仔」合買毒
    品，因只有被告辛○○找得到「張仔」，所以己○○才傳簡
    訊給被告說重量不足；G.就犯罪事實二(一)(二)部分：被告辛○○是跟戊○○、乙○○等人一起施用毒品，並非轉讓；H.就
    犯罪事實三部分：被告辛○○係跟陳家豪一起施用K 他命，
    並非轉讓為其辯護。
  (乙)按證人之陳述有部分前後不一致或相互間有所歧異時，究竟
    何者為可採，何者為不足採，法院原得本其自由心證予以斟
    酌取捨，非謂一有不符或歧異，即應認其全部供述均為不可
    採信，最高法院著有78年台上字第1469號判決要旨可資參照
    。而被告辛○○業於警詢時已供承：伊都在內湖、松山區販
    賣安非他命，但如買家要約在其他地方，伊會先使用電話與
    買家約定地方後，再將安非他命送到該處交易（見偵字第
    6703 號 卷一第13頁警詢筆錄）；伊所販賣之安非他命1 包
    以1 公克為單位，每公克以3,500 元至3,800 元購得後，再
    以4,000 元至4,500 元轉賣出去，每公克約獲利500 元至
    800 元，伊販賣給甲○○的價格會比一般買家低，約每公克
    僅賺取200 元左右（見偵字第6703號卷一第14頁警詢筆錄）
    ；伊曾使用過0000000000、0000000000、0000000000、
    00000000 00 、0000000000號電話從事毒品買賣，至
    0000000000則為被告壬○○持用之電話；伊都是跟新竹地區
    綽號「張仔」男子購買安非他命，每次約買1 公克到4 公克
    不等，每公克購入價格約3,500 元至3,800 元不等（見偵字
    第6703號卷一第15 頁 、第16頁警詢筆錄）；對於卷附之
    0000000000、00000000 00 、00000000 00 、0000000000電
    話通訊監察譯文伊均詳細審閱，並簽名確認內容無誤（見偵
    字第6703號卷一第22頁）；甲○○曾經跟伊說過向伊買來的
    安非他命轉賣給綽號「姐仔」之人，伊還告訴甲○○東西很
    貴，要賣貴一點，不要便宜賣，不然會虧本（見偵字第6703
    號卷一第18頁警詢筆錄）；伊與被告壬○○均約1 年沒有工
    作，伊是96年9 月中旬毒品勒戒出來才開始販毒（見偵字第
    6703號卷一第22頁）；伊被警方查獲後，願配合調查主動供
    述販毒流程，決心改過（見偵字第6703號卷一第23頁）；門
    號0000000000、00000000 00 、0000000000、0000000000電
    話則均為「張仔」使用的電話號碼（見偵字第6703號卷三第
    166 頁）。
  (丙)經查：
    一販賣第二級毒品安非他命部分：
      (一)犯罪事實一(一)被告辛○○販賣第二級毒品安非他命予丁○○之事證及本院之判斷：
      １被告辛○○之供述：
        1.其於97年5 月16日警詢中之供述：伊於96年10月24日
          確實有傳附表三之簡訊給丁○○，意思是伊也沒有安
          非他命，如果要買安非他命，要先給伊1 公克（即1
          個）的錢，伊再一起去買，要不然等伊買回來，1 公
          克就要變6,000 元，印象中沒有販賣安非他命給丁○○，只有跟丁○○一起施用（見偵字第6703號卷一第
          18頁、第19頁）。
        2.其於97年5 月16日偵查內勤訊問時之供述：伊曾經在
          丁○○內湖路住處以1,000 元販賣1 小包安非他命給
          丁○○，但未曾跟丁○○在德安百貨見過面，伊都是
          在丁○○家中交付安非他命，附表三的簡訊是丁○○
          要買安非他命，但錢不夠，伊一開始問丁○○有沒有
          人要買安非他命，有的話就將他的錢加在伊的錢裡面
          ，買上來後再將毒品拿給他們，如果沒有要買的話，
          將來要拿6,000 元來向伊買（見偵字第6703號卷二第
          3 頁、第4 頁）。
        3.本院對於被告辛○○供述之判斷：被告辛○○雖於警
          詢僅供稱只有跟丁○○一起施用安非他命云云，惟於
          警詢畢後當日移送臺灣士林地方法院檢察署（下稱士
          林地檢署）內勤檢察官訊問時，業已坦承曾販賣安非
          他命1 小包給丁○○；衡情被告辛○○於檢察官訊問
          時，並無遭任何強暴脅迫，況且對於販毒行為可能面
          臨重典之際，猶願坦承有販賣安非他命予丁○○，並
          於警詢時表示願配合調查主動供述販毒流程，已決心
          改過（見偵字第6703號卷一第23頁），因此於移送內
          勤檢察官訊問時，就不利於己之陳述自無由為虛妄之
          陳述，可認被告辛○○於內勤檢察官訊問時所為確曾
          有收取價金販賣安非他命給丁○○之供述應為屬實，
          而辯稱僅與丁○○一起施用毒品云云，則較不可信。
          況被告辛○○於警詢時亦坦承曾經傳送附表三內容之
          簡訊（見偵字第6703號卷一第41頁簡訊翻拍照片）給
          丁○○，告知丁○○如果要買安非他命，要先拿1 公
          克4,000 元的錢讓伊去買，否則等伊買回來後，1 公
          克就要變6,000 元（見偵字第6703號卷一第18頁、第
          19頁），觀諸被告辛○○上開偵查中之供述及附表三
          簡訊內容，客觀上被告辛○○確係發簡訊給丁○○告
          知伊所販賣之安非他命如係事先預付款項，與事後將
          毒品來帶回來後才付錢，價金計算將大有不同；綜上
          各情，可佐證被告辛○○偵查中所為有販賣安非他命
          予丁○○之供述，應與事實相符；至雖被告辛○○於
          偵查中供承係在丁○○家中以1,000 元價格販售安非
          他命，與證人丁○○於警詢及偵查中證述係在德安百
          貨門口以2,000 元向被告辛○○購得安非他命之證述
          略有出入，惟按被告辛○○業經本院認定有如犯罪事
          實所載之販售安非他命多次予他人（理由詳如下述）
          ，且每次販售毒品之價格與數量均不等，交易對象也
          均互異，交付地點也各有不同，是被告辛○○對於每
          次販售或轉讓之重量、價格及交付地點等細節難免記
          憶有疏誤，難以期待其對於每次毒品交易細節均記憶
          無誤；另觀諸卷內被告辛○○使用之上開多通門號之
          電話通訊監察譯文（見偵字第6703號卷二第101 頁至
          第190 頁），其在電話中亦經常與不同綽號之人談論
          有關毒品之事，並常提及價錢、重量等事，是與其談
          論或交易毒品之對象，自較單純為毒品買受人之丁○○複雜且繁多，被告辛○○未必每次交易均有辦法記
          得細節；而丁○○係為自己施用之目的給付現金向被
          告辛○○購買毒品，又毒品屬價高量微，毒品施用者
          對於所購得之毒品數量、金額等事，勢必錙銖必較，
          因此對於自己交易之細節亦必知之甚詳，記憶較無可
          能有疏誤；綜上，被告辛○○雖就交易之安非他命價
          格及地點與丁○○證述略有不符，理應以丁○○所為
          係在德安百貨公司門口交易2,000 元安非他命之陳述
          較為可信。
      ２證人丁○○之證述：
        1.其於警詢中之證述：伊與被告辛○○為高中同學，認
          識約10年，伊每次都是以每包2,000 元代價向被告辛○○購買安非他命施用，最後1 次購買是在96年10月
          底某日，伊以自己使用之000 00 00000號電話撥打被
          告辛○○使用之000000000 0 號電話聯絡，告知伊要
          購買安非他命，雙方約定當天約凌晨4 時許相約在伊
          住處附近之臺北市內湖區「德安生活百貨公司」（下
          稱德安百貨公司）門口交易；被告辛○○於96年12月
          24 日9時9 分曾傳附表三內容之簡訊給伊，當時是被
          告辛○○要去買安非他命，錢不夠要向伊調錢，並且
          要伊告知其他施用毒品的朋友說：如果要買，每公克
          要先付4,000 元，如果貨拿回來才要買，每公克就漲
          到6,000 元（見偵字第670 3 號卷一第35頁至第38頁
          ）。另證人丁○○並於警詢時指認本件行為人為被告
          辛○○無誤，有臺北市政府警察局中山分局指認犯罪
          嫌疑人紀錄表1 紙在卷可按（見偵字第6703號卷一第
          39 頁） 。
        2.其於偵查中具結證述：伊與被告辛○○為高中同學，
          渠等在高中時就有施用安非他命，後來再遇到被告辛○○，被告辛○○問伊有無在施用安非他命，伊才知
          道被告辛○○有在販賣安非他命；伊有向被告辛○○
          購買過安非他命，最後1 次是在96年10月31日凌晨4
          時許，在臺北市內湖區德安百貨公司門口，以2,000
          元向被告辛○○購得安非他命，當時是被告辛○○自
          己1 人開黑色三菱廠牌之汽車來，被告辛○○曾經傳
          附表三之簡訊給伊，內容是要向伊兜售安非他命，但
          該次伊並沒有買（見偵字第6703號卷三第55頁至第56
          頁）。
        3.其於97年12月3 日本院審理時具結證述：伊與被告辛○○為高中同學，並沒有向被告辛○○購買安非他命
          ，歷次警詢及偵查中之證述均出於自由意志，但警詢
          中指證被告辛○○販毒給伊為不實在，因為有1 次被
          告辛○○來伊家裡，伊要求合資即1 人各出1,000 元
          ，由被告辛○○去拿毒品回來一起施用，伊之住處離
          德安百貨公司很近，會跟被告辛○○合資購買是因為
          合資較便宜，伊只有跟被告辛○○合資過這1 次，當
          時因被告辛○○匆忙走了，伊說想要施用但沒有錢，
          被告辛○○說要先出並同意讓伊暫欠，當時被告並沒
          有因此生氣，態度反而表現得無所謂、不在乎；伊以
          前並沒有欠過被告，也一直都沒有還該筆錢；被告辛○○離開不久後伊就被警察查獲，約在96年6 月被查
          獲，伊認為是被告辛○○所舉發，因此對被告辛○○
          很不諒解；97年7 月1 日伊入監執行前後，被告辛○○都沒有跟伊接觸過，於97年9 月伊尚在監時，指證
          係向被告辛○○購買毒品；0000000000號電話是伊
          本件案發當時所持用的，附表三之簡訊是被告辛○○
          傳給伊的，是在向伊兜售安非他命（見本院卷一第
          221 頁至第234 頁）。
        4.本院對於證人丁○○證詞之判斷：經核證人丁○○於
          警詢、偵查中所為被告辛○○有販賣安非他命之證述
          ，其對於向被告辛○○購買之時間、交易之地點、價
          格及交易方式之陳述，均具體詳實，且前後陳述一致
          ，亦有如附表三所示內容之簡訊），足資證明並佐證
          證人丁○○確有於96年10月30日以2,000 元向被告辛○○購買安非他命，且被告辛○○事後於96年12月24
          日再次以簡訊傳送丁○○，向其兜售毒品，堪信證人
          丁○○於警詢、偵查中之證述，與事實相符，可堪採
          認。至證人丁○○於本院審理時改稱因伊欠被告辛○○毒品錢未還，認為是被告辛○○舉發伊施用毒品，
          因而於警詢、偵查中誣陷被告辛○○，伊係與被告辛○○各出1,000 元合資購買毒品云云，查證人丁○○
          與被告辛○○本有同窗情誼，學校畢業後再遇到被告
          辛○○，經被告辛○○主動詢問伊有無在施用安非他
          命，才開始向被告辛○○購買毒品（見偵字第6703號
          卷第56頁證人丁○○於偵查中之證述），既係被告辛○○得知丁○○有在施用毒品，而主動出售毒品予丁○○，原係在幫忙解決丁○○之施用需求而為其毒品
          之取用來源，是丁○○自無理由誣陷被告辛○○入罪
          而自斷其毒品取用之路；況苟依證人丁○○於審理時
          所述是伊欠被告毒品錢，然其亦證述此係經過被告辛○○同意，且被告辛○○亦未為此事生氣過，反而是
          表現得不在乎、無所謂，故伊也就一直沒有還被告辛○○錢屬實，則其反應感謝被告辛○○給予清償之寬
          限且並未催討，豈有反認為伊被查獲施用毒品係被告
          辛○○舉發之理？況依常情販賣毒品之人亦無無端舉
          發毒品買受人而自斷財路之理，且證人丁○○自稱其
          是96年6 月為警查獲，但卻在96年12月20日警詢才證
          述被告辛○○販毒（見偵字第6703號卷一第35頁至第
          38 頁 警詢筆錄），苟依證人丁○○所稱伊係於被警
          查獲當時已對被告辛○○心生不滿，則其於被查獲當
          下大有機會指訴被告辛○○販毒，以洩心頭之恨，何
          需等至半年後才為此之指證？凡此，均顯示證人丁○○審理中之證述與常情不符，可見證人丁○○絕非因
          認為遭被告辛○○舉發而誣陷被告辛○○，其於本院
          審理時所為上開證述，顯係事後迴護被告辛○○之詞
          ，不足採信。
      ３被告丁○○手機簡訊連拍畫面照片1 紙（見偵字第6703
        號卷一第41頁）：簡訊內容如附表三所示，發話人號碼
        為0000000000號，發話時間為96年12月24日9 時09分。
        依被告辛○○警詢及偵查中供述佐以簡訊內容觀之，被
        告辛○○確係發送簡訊給丁○○告稱伊所販賣之安非他
        命如係事先預付款項，則與事後將毒品來帶回來後才付
        錢之價金計算將有不同；況且依照簡訊內容，對於預先
        付款之毒品購買者僅需付1 公克4,000 元，而買回後再
        付款之購買者，1 公克則需支付6,000 元，價差且高達
        2,000 元，若謂被告辛○○無營利之意圖，孰能置信？
        是被告辛○○對於所販賣之安非他命確有營利之意圖，
        亦可堪認定。
      ４被告辛○○之辯解與其辯護人為被告之辯護不可採：被
        告辛○○辯稱本件係遭證人丁○○不實誣陷，伊係出錢
        買安非他命回來與丁○○一起施用，且時間為97年10月
        底以前，並非97年10月31日；辯護人為被告辛○○辯護
        稱被告辛○○與證人丁○○並非高中同學，被告辛○○
        並無念高中，證人丁○○所言不可採，附表三簡訊內容
        是被告辛○○與丁○○合買毒品云云。經查，被告96年
        10月31日販賣2,000 元安非他命予丁○○，業據證人丁○○於警詢、偵查中證述綦詳，復有附表三之簡訊內容
        可憑，已堪認定，而被告辛○○販毒行為係以一人對應
        多數人，對於販毒時間等細節，記憶本可能疏誤，是關
        於時間之陳述，自以被告辛○○之供述較不值採信；至
        證人丁○○是否與被告辛○○為高中同學，核與本案尚
        無重大關聯，況辯護人稱被告辛○○並無念高中，惟查
        被告辛○○自陳係高中一年級肄業（見本院卷一第182
        頁審理筆錄），與辯護人所稱不符；且參以被告辛○○
        於警詢及偵查中供述佐以附表三簡訊內容觀之，業已可
        認被告辛○○係發送該簡訊給丁○○告稱伊所販賣之安
        非他命預付價款與事後付款之差別，並無任何合資購買
        之文意。綜上，被告辛○○與其辯護人上開辯解主張自
        失所據，尚不足採。
      (二)犯罪事實一(二)被告辛○○販賣第二級毒品安非他命予庚○○4次之事證及本院之判斷：
      １被告辛○○之供述：
        1.其於97年5 月16日警詢時之供述：伊與庚○○認識很
          久，彼此以兄妹相稱，並無仇隙，伊賣安非他命給庚○○施用是事實，對於庚○○警詢時所證述是自96年
          底生完小孩開始跟伊購買安非他命，最少1 個禮拜購
          買1 次，每次均購買500 元，大約0.05公克左右，每
          次都是以其持用之000000 0000 號電話撥打伊持用之
          0000000000號電話等情均屬實（見偵字第6703號卷一
          第19頁警詢筆錄）。
        2.其於97年5 月16日偵查內勤訊問時之供述：伊曾經賣
          安非他命給庚○○很多次，好幾個月前開始賣給庚○○，最後一次是在約4 、5 天前，每次賣的重量約
          0.1 公克，價格約300 元或500 元，都是在庚○○位
          於內湖金龍路住處交付安非他命，庚○○是以手機
          00000000 00 跟伊聯絡，附表四編號一內容之通話是
          伊與庚○○之對話，是庚○○在家裡樓下洗衣店，想
          用安非他命，說之前都是用綽號「紅豆」的安非他命
          ，不好意思，所以伊就請庚○○施用（偵字第6703
          號卷二第4 頁、第9 頁）。
        3.本院對於被告辛○○供述之判斷：被告辛○○業於警
          詢及同日移送士林地檢署經內勤檢察官訊問時，均坦
          承曾多次販賣安非他命予庚○○不諱，且其前後就販
          賣之起始時間、地點、金額、聯絡方式之供述，前後
          均大致相符，若非自己親身經歷，尚難為如此細節並
          前後一致之陳述，況衡情被告辛○○為上開警詢、偵
          查時之供述，並無遭任何強暴脅迫，且面對販毒犯行
          之重典，猶表示願坦承且願配合調查主動供述販毒流
          程配合調查，因此被告辛○○就上開不利於己之供述
          尚無可能為虛妄，自可憑採。惟其於警詢及偵查中就
          每次販賣庚○○關於安非他命重量及金額方面之供述
          雖略有出入，警詢稱每次販賣500 元約0.05公克（見
          偵字第6703號卷一第19頁），偵查中稱每次賣約300
          元或500 元，約重0.1 公克（見偵字第6703號卷二第
          4 頁），又被告辛○○販毒對象眾多，對於每次販賣
          之細節記憶較可能疏誤，另查證人庚○○於警詢時證
          述係每次以500 元向被告辛○○購得約0.05公克之安
          非他命（見偵字第6703號卷一第57頁），偵查中證述
          每次向被告辛○○買1 包安非他命約500 元（見偵字
          第6703號卷二第79頁），核與被告辛○○於警詢時所
          供述販出毒品之價、量相符，按證人庚○○係買受毒
          品之人，對於向被告辛○○購入之毒品價格數量應極
          為在乎，是其關於購入毒品之價格數量之陳述，尚不
          至有誤，況庚○○於接受警詢時距離案發時間較近，
          記憶自較正確清晰；縱上，被告辛○○於警詢時供陳
          每次係以500 元約重0.05公克之安非他命販賣予庚○○為可信。
      ２證人庚○○之證述
        1.其於警詢時之證述：被告辛○○為伊之國中學長及乾
          哥，已認識約10年，彼此並無仇隙，被告辛○○綽號
          為「弟弟」、「阿興」，伊自96年底生完小孩後就開
          始跟被告辛○○購買安非他命，最少1 週購買1 次，
          每次均購買500 元約0.05公克；伊最後1 次施用安非
          他命係在97年5 月12日，於臺北市內湖區碧山巖風景
          區公廁內施用，該次施用之安非他命也是向被告辛○○所購買；伊每次都是以伊持用之0000000000號電話
          撥打被告辛○○持用之0000000000號電話或其女友「
          巧莉」持用之0000000000號電話聯絡後，由被告辛○○及其女友共同把安非他命送到伊家樓下給伊，有時
          候是被告辛○○自己一人送來給伊；被告辛○○沒有
          工作，是以販賣毒品為生（見偵字第6703號卷一第53
          頁至第55頁）。另證人庚○○並於警詢時指認本件行
          為人係被告辛○○無誤，有臺北市政府警察局中山分
          局指認犯罪嫌疑人紀錄表1 紙在卷可按（見偵字第
          6703 號 卷一第57頁）。
       2.其於偵查中具結證述：伊從96年底開始因生產後發胖
         想減肥，而向被告辛○○買安非他命，次數不超過5次
         ，詳細日期不記得，每次都是買1 包約500元的量，都
         是約在伊家內湖區○○路樓下交付毒品，5次都是被告
         辛○○交給伊（見偵字第6703號卷二第79頁）。
       3.本院97年11月17日審理時具結證述：伊是96年底生完
         小孩後變胖，被告辛○○說有門路，伊才與被辛○○
         一起出錢，伊每次先交給被告辛○○500 元，一人出
         一半的錢，由被告辛○○自己去跟朋友拿毒品後再回
         伊家樓下，伊與被告辛○○就一起在碧山巖廁所施用
         ，次數超過5 次；警詢時伊並無遭警刑求，伊怕先生
         知道，所以就配合，但覺得不是很自願；警詢筆錄並
         無誣陷被告辛○○（見本院卷第134 頁至第153 頁）
         。
       4.本院對於證人庚○○證詞之判斷：經核證人庚○○於
         警詢、偵查中所為被告辛○○有販賣安非他命之證述
         ，其對於向被告辛○○購買之起始時間、交易之地點
         、價格、交易方式及施用原因之陳述，均具體詳實，
         且前後大致相符，亦有如附表四所示內容之通訊監察
         譯文，核與被告辛○○於警詢、偵查中所為確實有販
         賣毒品予庚○○之供述大致相符；參以附表四通話時
         間推論之，確足資證明並佐證證人庚○○應於97年3
         月19日19時40分不久後某時、97年3 月22日15時22 分
         不久後某時、97年4 月17日20時28分不久後某時、97
         年4 月11日凌晨0 時39分不久後某時，次數共4 次，
         分別在內湖住家附近，以500 元向被告辛○○各購得
         0.05公克之安非他命無誤。至證人庚○○雖於本院審
         理時改稱伊係與被告辛○○各出500 元合資購買毒品
         云云，惟查證人庚○○與被告辛○○相識甚久，彼此
         甚或以乾兄妹相稱，情誼甚篤，業據被告辛○○於警
         詢供承無訛（見偵字第6703號卷一第19頁），是證人
         庚○○飾詞迴護期為被告辛○○脫罪，為人之常情。
         而證人庚○○於本院審理時證稱與被告辛○○各出500
         元合資購買毒品，每次都是被告辛○○先到庚○○家
         樓下先向庚○○拿500 元後，再由被告辛○○另行前
         往他處拿取毒品，被告辛○○取得毒品後再返回庚○○家樓下，然後再開車附載庚○○一起至碧山巖公廁
         施用（見本院卷一第143 頁至第145 頁、第147 頁至
         第148 頁）；查被告辛○○業已供述係在三峽或新竹
         地區向「張仔」購入安非他命，惟庚○○每次僅出資
         500 元，苟依證人庚○○於本院審理時之證述，則被
         告辛○○每次均先至庚○○位於內湖之住所附近索取
         500 元，復趕至新竹或三峽地區向「張仔」購買僅價
         值1,000 元之安非他命，再另行趕赴庚○○位於內湖
         住家附近與其一起施用毒品，又被告辛○○何以需如
         此迂迴輾轉週車勞頓只為與庚○○合買共值1,000 元
         毒品？證人庚○○所證顯與常情不符，況依被告辛○○於偵查中、證人庚○○於警詢中均陳述500 元之安
         非他命約重0.05公克，重量甚微，如確係合資購買，
         被告辛○○又無利可圖，又何需如此大費周章往返內
         湖及新竹或三峽取毒地區取拿毒品，且於同日接續往
         返庚○○住家附近多達2 次，其中第1 次僅為收取庚○○交付之500 元，而第2 次僅為與庚○○一起施用
         毒品？凡此均顯示證人庚○○審理之之證述與常情悖
         離；另證人庚○○於本院審理時復證稱與被告辛○○
         一起施用毒品，都是伊先在女廁施用後，再拿給被告
         辛○○去男廁施用，復又證稱買來的毒品是被告辛○○先去廁所分裝，再將其中1 袋先拿給伊去女廁施用
         云云（見本院卷一第148 頁），其就施用細節前後證
         述矛盾不一，顯非可信。縱上所陳，證人庚○○於本
         院審理時所為係與被告辛○○合資購毒之證述，顯係
         事後迴護之詞，不足採信；自應以其於警詢及偵查中
         證述係向被告辛○○購買安非他命為可信。
      ３被告辛○○與庚○○對話之通訊監察譯文（內容見附表
        四），其中：
        編號一通話之時間為97年3 月19日19時40分，於該通
          電話中，被告辛○○似係向庚○○兜售安非他命，要
          庚○○「買一點東西來吃」，庚○○則表是伊身上只
          有100 元，跟綽號「紅豆」用3 口（安非他命）後就
          不好意思再用，被告辛○○則當場表示其已抵達庚○○家樓下，要其出來（見偵字第6703號卷二第130 頁
          通訊監察譯文）；按此適用以佐證被告辛○○偵查中
          供述及庚○○分別警詢、偵查中證述庚○○係以0000
          000000號電話與被告辛○○聯絡後，在庚○○位於內
          湖路金龍路住處交易安非他命（見偵字第6703 號 卷
          二第4 頁被告辛○○偵查筆錄、偵字第6703號卷一第
          57頁庚○○警詢筆錄、卷二第79頁庚○○偵查筆錄）
          ，以及被告辛○○係於97年3 月19日19時40分不久後
          某時，前往庚○○住處附近販賣安非他命予庚○○1
          次。
        編號二通話時間為97年3 月22日15時18分，編號三通
          話時間為同日15時22分，其中編號二之通話，係被告
          辛○○表示「東西」剩一些，庚○○問及「有沒有
          500 ？」後，復與被告辛○○約在內湖公園；編號三
          之通話，係庚○○要求毒品價金給付方式為一半現金
          一半賒欠（見偵字第6703號卷二第132 頁通訊監察譯
          文），此亦足以佐證被告辛○○於警詢中供述及庚○○分別警詢、偵查中證述庚○○係以0000000000號電
          話與被告辛○○聯絡後，庚○○向被告辛○○購買
          500 元安非他命（見偵字第6703號卷二第4 頁被告辛○○警詢筆錄、偵字第6703號卷一第57頁庚○○警詢
          筆錄、卷二第79頁庚○○偵查筆錄）為屬實，以及被
          告辛○○係於97年3 月22日15時22分不久後某時，前
          往庚○○住處附近販賣安非他命予庚○○1 次。
        編號四通話之時間為97年4 月11日凌晨0 時39分，其
          內容略為被告辛○○要庚○○叫綽號「紅豆」之人把
          錢拿到交易地點，等被告辛○○車子抵達後給錢，並
          要求其拿了安非他命（「東西」）之後要轉頭快走（
          見偵字第6703號卷二第155 頁）。此得以佐證被告辛○○係於97年4 月11日凌晨0 時39分不久後某時，前
          往庚○○住處附近販賣安非他命予庚○○1 次。
        編號五通話之時間為97年4 月17日20時28分，係被告
          辛○○向庚○○表示已在庚○○家後面商店買袋子，
          要庚○○下來拿毒品（見偵字第6703卷二第165 頁通
          訊監察譯文）。此亦可以佐證被告辛○○係於97年4
          月17日20時28分不久後某時，前往庚○○住處附近販
          賣安非他命予庚○○1 次。
        上開被告辛○○與庚○○所為如附表四全部所示內容
          之通話紀錄，亦得佐證被告辛○○分別以其持用之
          0000000000、0000000000號電話（起訴書誤為被
          告壬○○之000000 0000 號電話，應予更正）與庚○○持用之0000000000號電話聯絡毒品交易之事。
      ４被告辛○○之辯解與其辯護人所為辯護不可採：被告辛○○辯稱係無償轉讓安非他命予庚○○5 次，辯護人為
        其辯護稱庚○○交付之500 元係為借款云云，綜合以上
        證據資料判斷，已足認其辯解均不可採。
      ５至公訴人認被告辛○○販賣安非他命予庚○○次數為5
        次，係以證人庚○○於偵查中之證述為主要憑據（見偵
        字第6703號卷二第79頁）。至公訴人雖起訴5 次犯行，
        惟犯罪時間僅概稱自96年底起，並未具體指明確切時間
        ，被告辛○○雖於警詢、偵查中亦供述曾販賣安非他命
        予庚○○多次（見偵字第6703號卷一第19頁警詢筆錄、
        卷二第4 頁、第9 頁），惟犯罪時間仍屬不明。按施用
        毒品者，其所稱向某人購買之供述，須補強證據以擔保
        其供述之真實性。良以施用毒品者其供述之憑信性本不
        及於一般人，況施用毒品者其供出來源，因而破獲者，
        法律復規定得減輕其刑，其有為偵查機關誘導、或為邀
        輕典而為不實之陳述之可能，其供述之真實性自有合理
        之懷疑。是施用毒品者關於其向某人購買毒品之供述，
        必須補強證據佐證，以擔保其供述之真實性，俾貫澈刑
        事訴訟無罪推定及嚴格證明之基本原則最高法院94年度
        臺上字第2033號判決要旨可資參照。本院依職權審閱全
        卷被告辛○○持用之0000000000及000000 0000 號行動
        電話與庚○○持用之000000 0000 號電話之通訊監察譯
        文，除附表四編號一至五所列示之97年3 月19日、97年
        3 月22日、97年4 月11日、97年4 月17日通話中有同時
        提及毒品價金金額或給付價金方法，並於通話中有當場
        約定交付毒品地點，或當場由被告辛○○表示已抵達庚○○家門口，通知庚○○下來拿取毒品之外（見附表四
        通話內容），其餘通訊監察譯文所顯示之通話內容，均
        未足資本院審認被告辛○○確有其他販賣毒品予庚○○
        之行徑；本罪疑為輕原則，自不能僅以證人庚○○於偵
        查中未指明犯罪時間所為之陳述稱5 次，及被告辛○○
        於警詢、偵查中供承係「多次」販賣予庚○○，即遽認
        被告辛○○之犯行為5 次，另本院業依上開證據及附表
        四所為之通聯互為補強證據，認定被告辛○○販賣安非
        他命予庚○○之次數應為4 次，業如上述，起訴書所載
        5 次應予更正，附此敘明。
      (三)犯罪事實一(三)被告辛○○販賣第二級毒品安非他命予甲○○1 次之事證及本院之判斷：
      １被告辛○○之供述：
        1.其於97年5 月16日警詢時之供述：甲○○曾自己說向
          伊購買安非他命後，轉賣給綽號「姐仔」之人，伊販
          賣給甲○○價格會比一般買家低，大約每公克賺取
          200 元左右，伊有告訴甲○○東西（指安非他命）很
          貴，要賣貴一點，不然會虧本沒賺（見偵字第6703
          號卷一第14頁、第18頁）。
        2.其於97年7 月31日偵查中供述：附表五編號一、三之
          通話是伊在97年1 月17日拿1 公克之安非他命給甲○○，約3,600 元，但甲○○拿走後，人就消失無蹤，
          並無拿錢給伊；翌（18）日伊向甲○○要錢，但甲○○爽約未到（見偵字第6703號卷三第97頁、第98頁）
          。
        3.本院對於被告辛○○供述之判斷：被告辛○○於警詢
          時業已坦承甲○○曾向伊購買安非他命，伊每公克約
          賺甲○○200 元，伊有要甲○○轉賣要賣貴一點；至
          偵查中業已承認97年1 月17日有交付1 公克價格約
          3,600 元之安非他命給甲○○；另觀諸附表五被告辛○○與甲○○之對話內容（詳如下述通訊監察譯文欄
          之判斷），被告辛○○係以3,600 元販售安非他命1
          公克予甲○○甚明，並且被告辛○○尚建議甲○○如
          轉賣綽號「姐仔」時，價格要抬高為1 公克5,000 元
          ，認為這樣甲○○才有賺錢，是被告辛○○於警詢中
          供承甲○○有向伊購買安非他命轉賣「姐仔」之人，
          係與事實相符之陳述，自為可信，至其偵查中供述僅
          拿1 公克安非他命給甲○○，沒有拿錢，尚未可信。
      ２證人甲○○之證述：
        1.其於97年12月3 日本院審理時具結證述：伊曾經打電
          話給被告辛○○跟他說伊想要用安非他命，但沒有錢
          ，被告辛○○先幫伊出錢去拿，拿回來一人一半，伊
          錢都沒有還。附表五通話是有1 次伊想要施用安非他
          命，跟被告辛○○說請其先去幫伊拿回來一人一半，
          36 應 該是2 次一起買安非他命加起來要還給被告辛○○的錢應為3,600 元，但該筆錢伊都沒有還給被告
          辛○○。有1 次被告辛○○是先去松山載伊，再一起
          去新竹1 個交流道拿安非他命，當時毒品沒有裝袋子
          ，被告辛○○就直接分一半給伊；另1 次伊已經忘記
          了。伊與被告認識約3 、4 年，彼此間並無不愉快；
          97年1 月16日當時0000000000號這支手機是伊在使用
          的（見本院卷一第252 頁至第262 頁）。
        2.本院對於甲○○證述之判斷：查甲○○上開證述非但
          與被告辛○○之辯解不符，且與客觀證據即附表五被
          告辛○○與甲○○通話內容未合，依附表五之通訊內
          容，被告辛○○係以3,600 元販售安非他命1 公克予
          甲○○，且觀諸附表五編號三之通話，被告辛○○已
          表明甲○○「手上的東西」（指毒品）很好，1 個（
          指1 公克）算甲○○36（指3,600 元），是被告辛○○為此通話時，毒品業已交付予甲○○，並且已收受
          甲○○交付之價金3,600 元，而被告辛○○在通話中
          建議甲○○轉賣綽號「姐仔」時，價格要抬高為1 公
          克5,000 元，認為這樣甲○○才有賺錢，是證人甲○○於本院證述係與被告辛○○合資購毒之詞，不足採
          信。
      ３被告辛○○與甲○○對話之通訊監察譯文（見附表五編
        號一、二、三所示通話內容）：
      編號一通話之時間為97年1 月17日18時5 分，在該通電
        話中，被告辛○○問甲○○是否（毒品）都出掉了，甲○○表示（毒品）都出掉了，被告辛○○復告知甲○○
        伊有「36」，表明待會兒再約地方順便在丟「東西」（
        毒品）給甲○○（見偵字第6703號卷二第119 頁），上
        開通話內容可佐證被告辛○○當時以0000000000號電話
        予甲○○0000000000號電話聯絡詢問甲○○是否還有毒
        品，並且告知甲○○說其有「36」（3,600 元）之毒品
        ，待會兒再送毒品去給甲○○，被告辛○○販毒予甲○○之行為甚為明確。
      編號二通話時間為97年1 月17日19時8 分，係被告辛○○表示伊人在松山，待會兒要先出「半克」（0.5 公克
        ）給甲○○，經甲○○表示「半克」不夠，被告辛○○
        復要求甲○○朝松山地區之方向前往與其碰面（見偵字
        第6703號卷二第120 頁），可佐證確係被告辛○○以
        0000000000號電話與甲○○0000000000號電話聯絡後，
        被告辛○○表示欲販售毒品半克給甲○○，但甲○○認
        為半克不夠，雙方並約在松山地區交易毒品。
      編號三之通話時間為97年1 月17日19時31分，通話內容
        係被告辛○○在電話中勸甲○○說東西（毒品）很好，
        轉賣價格要賣高一點，才能賺錢支應加油、吃飯，希望
        甲○○半個（0.5 公克）出價25（2,500 元），1 個（
        1 公克）出價5000元，因為被告辛○○1 個（1 公克）
        算甲○○36（3,600 元），甲○○表示要去找綽號「姐
        仔」之人後，被告辛○○尚對其表示要跟「姐仔」說1
        個（公克）要5000（見偵字第6703卷二第120 頁通訊監
        察譯文），可佐證該通電話時，被告辛○○業已以
        3,600 元價格販賣予甲○○，且毒品業已交付，並要甲○○於轉賣時將價格提高。
      綜合上開通話內容而為判斷，被告辛○○於97年1月17
        日19時8分至同日19時31分間某時，在臺北市松山地區
        某處，以3,600元販賣安非他命1公克予甲○○之事實，
        可資認定。
      ４被告辛○○之辯解與其辯護人為其辯護不可採：被告辛○○辯稱係伊先為甲○○墊款3,600 元向「張仔」購得
        安非他命1 包交付予甲○○，甲○○事後並未給錢，且
        人不知去向云云。經查，被告辛○○販賣1 公克3,600
        元之安非他命予甲○○，業經本院依上開證據資料判斷
        如上述，被告辛○○上開辯解顯不可採。至辯護人空言
        稱被告辛○○未販賣毒品予甲○○，並未提出具體事證
        ，其辯解亦無法為本院採認。
      (四)犯罪事實一(四)被告辛○○販賣第二級毒品安非他命予乙○○3次之事證及本院之判斷：
      １被告辛○○之供述
        1.其於97年5月16日警詢時之供述：對於乙○○警詢證
          述曾向伊購買3次安非他命，第1次是97年1月19日在
          臺北市○○區○○路3 段60巷某汽車保養廠外，乙○○以DVD 燒錄器向伊換取0.3 公克安非他命；第2 次
          約97年2 月過年，在臺北市南港捷運站前面，乙○○
          以2,000 元向伊購買0.3 公克安非他命；第3 次是97
          年5 月10日23時50分許在臺北市南港區公所旁之家樂
          福門口，乙○○以2,000 元向伊購買0.3 公克安非他
          命等情，均屬實無誤（見偵字第6703號卷一第19頁、
          第20頁）。
        2.其於97年5 月16日偵查內勤訊問時之供述：伊曾販賣
          2 、3 次安非他命給乙○○，伊只記得交易地點有1
          次在乙○○家，有1 次在家樂福門口，每次賣乙○○
          的量約2,000 元至3,000 元，乙○○係以手機電話
          00000000 00 跟伊聯絡，有於97年5 月10日晚上11時
          40分許在南港家樂福賣場門口以2,000 元賣安非他命
          1 包給乙○○；伊記得有拿乙○○的DVD 燒錄器，但
          給乙○○的安非他命是要請他的，不是要交換燒錄器
          （問：有無於97年1 月19日下午3 時30分在台北市○○路○段汽車保養廠，乙○○以DVD 燒錄器與你交換
          0.3 公克安非他命？）；97年除夕夜有與乙○○約在
          南港捷運站附近，以2,000 元代價賣安非他命1 小包
          給乙○○（見偵字第6703號卷二第6 頁、第7 頁）。
        3.其於97年7月31日偵查中供述：有。（問：97年5月10
          日你有無在南港家樂福賣2,000 元安非他命給乙○○
          ？）（見偵字第6703號卷三第95頁）。
        4.本院對於被告辛○○供述之判斷：被告辛○○業於警
          詢時業已就對於證人乙○○所述曾向伊購買3 次安非
          他命，第1 次是97年1 月19日在臺北市○○區○○路
          3 段60巷某汽車保養廠外，乙○○以DVD 燒錄器向伊
          換取0.3 公克安非他命；第2 次約97年2 月過年，在
          臺北市南港捷運站前面，乙○○以2,000 元向伊購買
          0.3 公克安非他命；第3 次是97年5 月10日23時50分
          許在臺北市南港區公所旁之家樂福賣場門口，乙○○
          以2,000 元向伊購買0.3 公克安非他命，坦承乙○○
          證述屬實無誤（見偵字第6703號卷一第19頁、第20
          頁），復於同日移送士林地檢署經內勤檢察官訊問時
          ，亦坦承有收取乙○○交付之DVD 燒錄器1 台，並將
          安非他命給乙○○施用；97年除夕夜有與乙○○約在
          南港捷運站附近，以2,000 元代價賣安非他命1 小包
          給乙○○；有於97年5 月10日在南港家樂福賣廠門口
          以2,000 元賣安非他命1 包給乙○○；被告辛○○於
          偵查中亦坦承販賣安非他命予乙○○不諱，且其就販
          賣之時間、地點、金額之供述，均與證人乙○○於警
          詢、偵查中大致相符，況若非被告辛○○自己親身經
          歷，尚難就販毒情節為如此細膩並前後一致之陳述；
          另衡情被告辛○○為上開供述時，並無、遭任何強暴
          脅迫，且面對販毒犯行之重典猶願坦承，因此被告辛○○就上開不利於己之供述尚無可能為虛妄，自可憑
          採，並得用以佐證證人乙○○於警詢及偵查中之證述
          屬實。雖被告辛○○於偵查中供稱DVD 燒錄器非毒品
          之對價，伊是請乙○○施用安非他命云云，惟被告辛○○於收受DVD 燒錄器後，當天亦同時交付安非他命
          0.3 公克予乙○○，且證人乙○○明確證稱係以DVD
          燒錄器來交換毒品，且觀諸附表六編號一被告辛○○
          與乙○○之對話末尾處，被告辛○○尚且要求乙○○
          再刷3 台衛星導航或筆記型電腦，而乙○○原交付被
          告辛○○之DVD 燒錄器及通訊譯文中另被要求刷卡購
          買之衛星導航及筆記型電腦，均屬電子產品而價值菲
          薄，於乙○○交付DVD 燒錄器後，被告辛○○隨即交
          付安非他命，時間密接，若非換取毒品之代價，則乙○○何需交付該DVD 燒錄器？且張乙○○交付上開貴
          重之電子產品予被告辛○○後，亦無可能單純由被告
          辛○○招待微量安非他命即為已足，按乙○○交付之
          DVD 燒錄器係其該次特地取以約3,000 元至4,000 元
          價格刷卡所得，與乙○○另外2 次購買安非他命之價
          額2,000 元相差1,000元，被告辛○○以2,000元販賣
          0.3 公克之安非他命猶有獲利，更遑論以價值3,000
          元至4,000 元之DVD 燒錄器交換等重之安非他命，是
          上開DVD 燒錄器自為乙○○取得毒品之對價；被告辛○○辯稱係單純請乙○○施用毒品，並非可採。
      ２證人乙○○之證述
        1.其於警詢中之證述：伊曾向被告辛○○購買安非他命
          約3 至4 次，每次均以伊持用之0000000000號電話與
          被告辛○○持用之0000000000號電話聯絡，每次約購
          買2000元，重量約0.2 公克至0.3 公克，最後一次係
          在97年5 月10日23時40分許，向被告辛○○購買2000
          元安非他命，由被告辛○○將安非他命送至在臺北市
          南港區家樂福大賣場門口給伊，伊於同日23時50分許
          ，在臺北市○○區○○路4 段324 巷1 弄17號住處施
          用（見偵字第6703號卷一第61頁至第62頁）。另證人
          乙○○並於警詢時指認本件行為人係被告辛○○無誤
          ，有臺北市政府警察局中山分局指認犯罪嫌疑人紀錄
          表一紙在卷可按（見偵字第6703號卷一第64頁）。
        2.其於97年5 月15日偵查中具結證述：伊第1 次向被告
          辛○○購買毒品是於97年1 月19日透過甲○○說有一
          位朋友可以收購東西交換毒品，伊就以1 台DVD 和該
          人換毒品，當天交易時被告辛○○認出與伊是國小同
          學，伊是以自己的0000000000號電話聯絡被告辛○○
          0000000000號電話及0000000000號電話，共向被告辛○○購買3次毒品，每次2,000元，被告辛○○各給伊
          約0.3 公克，第1 次是97年1 月19日約下午3 時30分
          在內湖路3 段汽車保養廠門口，伊以DVD 燒錄器向被
          告辛○○換取約重0.3 公克之安非他命，第2 次時間
          約在農曆過年除夕夜凌晨，與被告辛○○約在南港捷
          運站，伊以現金2,000 元購買0.3 公克安非他命1 包
          ，第3 次是97年5 月10日晚上11時40分許，在南港家
          樂福賣場門口，伊以現金2,000 元買0.3 公克安非他
          命1 包，當天即施用殆盡，被告辛○○都是以分裝袋
          裝給伊（見偵字第6703號卷二第33頁、第34頁、第38
          頁、第39頁）。
        3.其於97年7 月8 日偵查中具結證述：伊綽號為「蟑螂
          」，被告辛○○電話是0000000000、0000000000，伊
          的手機號碼為0000000000，現改為0000000000，
          0000000000是伊母親使用的電話號碼，附表六編號一
          內容所示之通訊監察譯文是伊與被告辛○○之通話，
          是家華說他有朋友可收購任何東西，該朋友最近缺1
          台DVD 燒錄器，伊就以母親的信用卡買1 台DVD 燒錄
          器，當天下午與被告辛○○約在金龍路後面汽車保養
          廠門口見面，伊拿該台DVD 燒錄器向被告辛○○換取
          約0.3 公克的安非他命，當時只有被告辛○○前來交
          付（見偵字第6703號卷三第47頁）。
        4.其於本院97年11月17日審理時具結證述：伊向被告辛○○買過毒品，次數偵查中陳述之3 次為實在，第1
          次係在97年1 月19日在內湖汽車保養廠以價值約
          3,000 至4,000 元之DVD 燒錄器1 台向被告辛○○本
          人交換毒品；第2 次也有用電話聯絡被告辛○○，於
          97年農曆除夕在南港捷運站；第3 次97年5 月10日在
          南港家樂福賣場前面，每次約購買2,000 元，但伊要
          拿錢被告辛○○都不收，說係因有欠伊電腦修理費用
          ，伊曾幫被告修理電腦次數蠻多，每次修理費用約
          2,000 元，伊與被告辛○○並無借貸關係，伊於警詢
          時有被警察打，偵查中作證時則無被刑求，偵查所證
          述內容均為實在（見本院卷一第153 頁至第162 頁）
          。
        5.本院對於證人乙○○證述之判斷：經核證人乙○○於
          警詢、偵查中所為被告辛○○共販賣安非他命3次之
          證述，對於其向被告辛○○聯絡之方式、購買之時間
          、交易之地點、交易價金或交換物品、交換物品取得
          方式、交易方式、毒品用何包裝方法等細節，均證述
          具體詳實，且就上開毒品交易之重要細節，均前後陳
          述一致，未有歧異，其所陳述之歷次毒品交易情節，
          若非乙○○自己親身經歷之事，實難想像其迭於警詢
          、偵查中歷次陳述能鉅細靡遺且始終一致，況證人乙○○與被告辛○○間並無嫌隙，乙○○於偵查中自陳
          被告辛○○與之交易毒品時認出伊是其小學同學，即
          被告辛○○與乙○○間本有同窗情誼，證人乙○○既
          無必要也無可能故意為不實陳述誣陷被告辛○○，在
          此前提下，參以證人乙○○接受警詢及偵訊時，距離
          案發時間較近，記憶自較清晰正確，且警詢、偵查證
          述時並未直接面對被告辛○○，該時之證述更有可能
          依照自由意志而為之，雖本院審理時改稱3 次毒品交
          易被告辛○○均未收錢，係以幫被告辛○○修理電腦
          每次2,000 元抵償毒品之價款，惟證人乙○○業迭於
          警詢及2 次偵訊時對被告辛○○3 次販賣安非他命之
          具體情節證述詳實無誤，且自始均證稱第1 次係以
          DVD 燒錄器交換毒品，第2 次、第3 次則均以現金
          2,000 元購得，突於本院審理時翻異前詞供陳此情，
          是對其審理中所為上開證述信憑性已產生懷疑，自以
          其警詢及偵查中一致且相符之證述較審理中之證述為
          可信，因之證人乙○○於警詢及偵查中證述97年1 月
          19 日 ，在內湖汽車保養廠門口，以DVD 燒錄器1 台
          為對價，向被告辛○○換得約0.3 公克安非他命；97
          年農曆過年除夕夜凌晨某時，在南港捷運站附近，以
          現金2000元向被告辛○○購得0.3 公克安非他命1 包
          ；97 年5月10日晚上11時40分許，在南港家樂福賣場
          門口，以現金2,000 元向被告辛○○購得0.3 公克安
          非他命1 包之證述應與事實相符，本院予以採認。至
          證人乙○○於本院審理時另證稱其於警詢時有遭警察
          毆打云云，惟其僅言遭警毆打，並未釋明前後原委，
          亦未提出何等足資本院為相關審認之事證，所稱遭警
          刑求之詞顯係藉詞，未足可採；此外，亦有如附表六
          編號一所示內容之通訊監察譯文（通訊內容之判斷詳
          如下述４），依上開通訊內容佐以證人乙○○之證述
          綜合判斷，足資證明並佐證被告辛○○以0000000000
          號電話與證人乙○○電話00000000 00 聯絡後，乙○○於97年1 月19日附表六編號二之通話完畢後，即該
          日21 時27 分後不久某時，在內湖汽車保養廠門口，
          以其母親之信用卡刷卡購得之DVD 燒錄器1 台為對價
          ，向被告辛○○換得約0.3 公克安非他命為事實。至
          證人乙○○於97年7 月8 日偵查中雖證稱：97年3 月
          22日附表六編號二之通話是伊與被告辛○○約在南港
          捷運昆陽站，伊拿現金2,000 元給丙○○，讓丙○○
          跟被告辛○○買1 小包安非他命，因為伊第2 天要上
          班，所以要丙○○去買，該通對話中「弟弟不是拿
          2,000 元」是表示丙○○向被告辛○○買2,000 元安
          非他命云云（見偵字第6703號卷二第47頁）。經查，
          被告辛○○於附表六編號三所示對乙○○說：「弟弟
          不是拿2,000 元」後，乙○○回覆：「沒有，我不知
          道。」並說：「這種東西看開就好。」依上開對話內
          容推敲，乙○○已表示對「弟弟拿2,000 元」之事不
          知情，顯與乙○○所述係97年3 月22日央請其弟丙○○代向被告辛○○買毒品之陳述不符，而丙○○前於
          97 年3月21日向被告辛○○購得毒品（業據本院認定
          如下述），是可得推論被告辛○○於97年3 月21日之
          翌（22）日凌晨0 時32分所為附表六編號三內容對話
          中所指之「弟弟不是拿2,000 元」，應係指丙○○為
          自己施用之目的於97年3 月21日向被告辛○○購買毒
          品該次，且觀被告辛○○、壬○○於97年3 月22日上
          午之電話通話（見附表十六編號一、二、三內容之通
          訊監察譯文），其中附表十六編號一之通話時間為97
          年3 月22日6 時56分，附表十六編號二通話時間為同
          日7 時47分，附表十六編號三通話為同日8 時44分。
          附表十六編號一、二之通話中，被告辛○○係對被告
          壬○○表示伊還在乙○○那裡修理電腦，附表十六編
          號三之通話則另對被告壬○○表示要將電腦留在乙○○那裡修理，已在回去之路上（見偵字第6703號卷二
          第172 頁、第173 頁通訊監察譯文），綜合附表六編
          號三通話內容觀之，可認97年3 月22日凌晨0 時32分
          後被告辛○○前往找乙○○目的係欲叫乙○○幫其修
          電腦，於附表六編號三通話並未提到販賣毒品之情，
          是證人乙○○所為於97年3 月22日係央請其弟丙○○
          代向被告辛○○買毒品之證述，與客觀事實不符，顯
          係記憶疏誤，非可憑採。
      ３證人甲○○於97年12月3 日本院審理時具結證述：伊曾
        經叫乙○○拿DVD 燒錄器給被告辛○○，結果乙○○去
        買1 台新的自己交給被告辛○○（見本院卷一第261 頁
        ）。經核亦與證人乙○○於警詢、偵查及本院審理所為
        有交付1台DVD燒錄器給被告辛○○之證述相符，可以佐
        證證人乙○○證述屬實，堪予採信。
      ４被告辛○○與乙○○對話之通訊監察譯文（見附表六編
        號一、二所示內容之通話）：該2 通通話時間分別為97
        年11月9 日21時21分、同日21時27分，編號一之通話內
        容係被告辛○○聯絡乙○○，雙方約定5 分鐘後在保養
        廠見面後，由乙○○交付DVD1台予被告辛○○（見偵字
        第6703號卷二第127 頁），編號二通話係被告辛○○去
        電要乙○○稍等一下，告知已抵達保養廠之乙○○說伊
        已在旁邊，馬上就到；上述通話亦可以佐證被告辛○○
        以0000000000號電話與證人乙○○電話00000000 00 聯
        絡後，乙○○於97年1 月19日附表六編號二之通話完畢
        後，即該日21時27分後不久某時，即在內湖汽車保養廠
        門口，以使用母親之信用卡刷卡購得之DVD 燒錄器1台
        為對價，向被告辛○○換取約0.3 公克安非他命為事實
        。至起訴書認係編號一通話之時間即21時21分許後某時
        為交易時間，顯係誤認，犯罪時間應認係97年1 月19日
        21 時27 分不久後某時，應予更正。
      ５被告辛○○之辯解與其辯護人為其辯護之詞不可採：
        被告辛○○辯稱乙○○交付DVD燒錄器給伊時，伊是
        請乙○○無償施用安非他命0.3 公克；97年除夕夜在南
        港捷運站附近交付給乙○○之安非他命1 包，是向乙○○請教電腦問題後無償讓乙○○帶回去；97年5 月10日
        乙○○交付伊的3,000 元是乙○○借錢給伊的，另辯護
        人為被告辛○○辯護稱乙○○交付之2,000 元均為被告
        辛○○向乙○○借來的云云，查：乙○○於97年1 月19
        日雖以刷卡所得價值約3,000 元至4,000 元之DVD 燒錄
        器向被告辛○○換得安非他命約0.3 公克，業據證人乙○○證述無訛，並有附表六編號一內容之通訊監察譯文
        在卷可憑，又上開DVD 燒錄器價值並非微薄，本得為毒
        品交易之對價，被告辛○○於乙○○交付DVD 燒錄器後
        給予乙○○安非他命0.3 公克，該DVD 燒錄器自得評價
        為被告辛○○販賣毒品之對價，被告辛○○辯稱僅係請
        乙○○施用，顯屬無稽；又查證人乙○○於警詢、偵查
        中業已證稱97年除夕夜係以2,000 元向被告辛○○購得
        安非他命，97年5 月10日係以2,000 元向被告辛○○購
        得購得安非他命，且乙○○交付之毒品價金為2,000 元
        ，並非3,000 元，雖於本院審理時改稱以幫被告修理電
        腦工錢抵償毒品價金云云，惟業經本院駁斥不採如上述
        ；被告辛○○與其辯護人此之辯解亦認與事實不符，難
        予憑採。
      ６至檢察官於97年5 月15日當庭勘驗乙○○0000000000號
        手機中第26通電話，勘驗結果係乙○○於97年5 月11日
        下午1 時34分與被告辛○○0000000000號電話有一通通
        話紀錄（下稱系爭通話），業據提出乙○○上開手機螢
        幕翻拍照片影本一紙（見偵字第6703號卷二第36頁、第
        37 頁） ，公訴人認系爭通話得以佐證上開犯罪事實一
        (四)(3)被告於97年5 月10日販賣安非他命與乙○○，惟證
        人乙○○偵查中證稱對於系爭通話並不記得係在聯絡何
        事（見偵字第6703號卷二第38頁乙○○偵訊筆錄），且
        上開犯罪事實一(四)(3)被告辛○○係於97年5 月10日販賣
        安非他命與證人乙○○，並非於97年5 月11日及系爭通
        話日販賣，此外，另並無其他積極證據足資證明系爭通
        話係聯絡有關被告辛○○於97年5 月10日販賣安非他命
        之事，因認系爭通話尚無法佐證犯罪事實一(四)(3)所述，
        況本院認就上述證據業已足資證明被告辛○○於97年5
        月10日販賣安非他命予乙○○，附此敘明。
      (五)犯罪事實一(五)(1)(2)(3)被告辛○○販賣第二級毒品安非他
        命予丙○○3次之事證及本院之判斷：
      １被告辛○○之供述
        (甲)犯罪事實一(五)(1)部分
        1.其於97年5 月16日警詢時之供述：丙○○係乙○○之
          弟弟，伊與丙○○之間並無仇隙，對於丙○○警詢所
          證述曾向伊購買過3 次安非他命，其中第1 次係於97
          年3 月21日20時許在內湖德明商專向伊購買2000元安
          非他命等情係屬實無誤。（見偵字第6703號卷一第20
          頁）
        2.其於97年5 月16日偵查內勤訊問時之供述：伊約販賣
          過2 、3 次安非他命給丙○○，每次賣的量約2,000
          元至3,000 元，丙○○係以其手機電話0000 00 0000
          號聯絡伊，97年3 月21日20時許伊有在內湖區德明商
          專校門口以2,000 元代價販賣安非他命給丙○○（見
          偵字第6703號卷二第5 頁、第6 頁）。
        3.其於97年7 月31日偵查中供述：伊有在97年3 月21日
          在德明商專賣安非他命給丙○○，約賣安非他命給丙○○2、3次（見偵字第6703號卷三第96頁）。
        (乙)犯罪事實一(五)(2)部分
        1.其於97年5 月16日警詢時之供述：對於丙○○警詢所
          證述第2 次向伊購買安非他命係在內湖康寧路7-11便
          利商店前，向伊購買3,000 元安非他命等情係屬實無
          誤（見偵字第6703號卷一第20頁、第21頁）。
        2.其於97年5 月16日偵查內勤訊問時之供述：第2 次販
          賣安非他命給丙○○時，被告壬○○有跟伊一起去康
          寧路便利商店，該次伊是以3,000 元價格賣安非他命
          給丙○○（見偵字第6703號卷二第6 頁）。
        (丙)犯罪事實一(五)(3)部分
        1.其於97年5 月16日警詢時之供述：對於丙○○警詢所
          證述第3 次向伊購買安非他命是在林口街富邦銀行對
          面巷口，丙○○向伊購買2,000 元安非他命等情係屬
          實無誤（見偵字第6703號卷一第20頁、第21頁）。
        2.其於97年5 月16日偵查內勤訊問時之供述：伊約販賣
          過2 、3 次安非他命給丙○○，最後1 次是在約10天
          前（按：為97年5 月6 日），在台北市○○街富邦銀
          行斜對面巷口，以2000元價格賣安非他命一小包給丙○○（見偵字第6703號卷二第5 頁、第6 頁）。
        3.其於97年7 月31日偵查中供述：有。（問：你有無在
          97 年5月初在松山家商旁的富邦銀行協對面巷口賣
          2,000 元安非他命給丙○○？）（見偵字第6703號卷
          三第96頁）。
        (丁)本院對於被告辛○○供述之判斷：被告辛○○業於警
          詢時坦承丙○○曾向伊購買3 次安非他命，第1 次是
          97年3 月21日在德明商專買2,000 元；第2 次係在內
          湖康寧路7-11便利商店前，購買3,000 元安非他命；
          第3 次在林口街富邦銀行對面巷口，購買2,000 元安
          非他命；警詢後同日經移送士林地檢署，於內勤檢察
          官訊問時，亦同樣坦承上情，經核被告辛○○迭於警
          詢、偵查中既已坦承3 次販賣安非他命予丙○○不諱
          ，且對於販賣之時間、地點、金額、聯絡方式、交付
          方法之供述，均與證人丙○○迭於警詢、偵查及本院
          審理中證述大致相符，上開情節若非被告辛○○自己
          親身經歷，尚難就細節為此詳盡並前後一致之陳述；
          另衡情被告辛○○為上開警詢、偵查之供述時，並無
          遭任何強暴脅迫，且面對販毒犯行之重典，猶願坦承
          犯行，因而認被告辛○○就上開不利於己之供述尚無
          可能為虛妄，本院自可憑採，並得以佐證證人丙○○
          於警詢、偵查中及本院審理時為相同之證述亦係屬實
          。
      ２證人丙○○之證述
        (甲)犯罪事實(一)(五)(1)部分
        1.其於警詢時之證述：伊曾向伊哥哥乙○○友人即綽號
          「阿興」之被告辛○○購買安非他命3 次，第1 次於
          97年3 月21日，伊以住處電話00000000號撥打被告辛○○0000000000號電話聯絡，相約該日20時許與被告
          辛○○在臺北市內湖區德明商專校門口交易1 小包安
          非他命，價格為2,000 元，當時被告辛○○與其女友
          一同前來交付安非他命給伊（見偵字第6703號卷一第
          66頁至第67頁警詢筆錄）。另證人丙○○並於警詢時
          指認本件行為人係被告辛○○無誤，有臺北市政府警
          察局中山分局指認犯罪嫌疑人紀錄表1 紙在卷可按（
          見偵字第6703號卷一第69頁）。
        2.其於97年6 月17日偵查中具結證述：伊共向被告辛○○買過3 次安非他命，第1 次在97年3 月21日，伊以
          家裡電話00000000撥打被告辛○○手機0000000000，
          在電話中向被告辛○○說要買2,000 元安非他命，相
          約在內湖區德明商專校門口見面，被告辛○○開車與
          其女友一起出現，被告辛○○在車上，其女友拿1 包
          安非他命給伊，是以透明夾鍊袋包裝，看得到裡面的
          安非他命，伊拿2,000 元給被告辛○○女友（見偵字
          第6703號卷二第84頁）。
        3.其於97年6 月18日偵查中證述：被告辛○○與被告壬○○一起出來2 次，第1 次是在97年3 月21日晚上8
          時許，伊以家裡電話00000000撥打被告辛○○000000
          0000手機，電話中伊說要向被告辛○○買2,000 元安
          非他命，相約在內湖德明商專校門口旁見面，被告辛○○與被告壬○○開車出現，該2 人均在車上，伊將
          錢交給被告壬○○，被告壬○○將安非他命交給伊，
          之後各自離開，被告壬○○交給伊的安非他命是用透
          明夾鍊袋包裝，可以看到裡面的安非他命（見偵字第
          6703號卷二第97頁、第98頁）。
        4.其於97年7 月8 日偵查中具結證述：00000000、0000
          000000均是伊的電話，被告辛○○的電話是00000000
          00、0000000000，附表七編號一內容之通話是伊與被
          告辛○○之對話，對話中所稱之「2 張」是伊要向被
          告辛○○買2,000 元安非他命（見偵字第6703號卷二
          第48頁）。
        5.其於97年11月17日本院審理時具結證述：第1 次毒品
          是副駕駛座的人交給伊的，伊交付現金2,000元，約
          0.2 公克，約可施用5 、6 次，該人交給伊的安非他
          命是以透明的分裝袋包裝；伊與被告辛○○並無借貸
          關係，亦無仇怨過節，警詢與偵查中並無誣陷被告2
          人之意，伊是聽哥哥乙○○說過而取得被告辛○○之
          電話後就自己聯絡（見本院卷一第162 頁至第177 頁
          ）。
        (乙)犯罪事實一(五)(2)部分
        1.其於警詢時之證述：伊第2 次向被告辛○○購買安非
          他命是以伊0000000000號電話撥打被告辛○○000000
          0000號電話聯絡，在臺北市○○區○○路7-11 商 店
          門口，以3 000 元向被告辛○○及其女友購得1 小包
          安非他命（見偵字第6703號卷一第66頁至第67頁警詢
          筆錄）。
        2.其於97年6 月17日偵查中具結證述：第2 次在內湖，
          伊以0000000000撥打被告辛○○000000 00 00電話，
          伊原本說要向被告辛○○買2,000 元安非他命，後來
          又打電話給被告辛○○，說要改買為3,000 元，相約
          在內湖康寧路口旁7-11便利超商門口，被告辛○○與
          其女友開車來，伊在被告辛○○駕駛座旁窗戶與被告
          辛○○本人交易，伊拿3,000 元給被告辛○○，被告
          辛○○拿1 包安非他命給伊（見偵字第6703號卷二第
          84 頁） 。
        3.其於97年6 月18日偵查中證述：第2 次約好交易後，
          伊打電話給被告辛○○，剛開始是被告辛○○接的，
          後來有一通被告壬○○幫他接，被告壬○○說他們快
          要到了，到了之後伊直接在被告辛○○的駕駛座旁與
          被告辛○○交易，當時被告壬○○坐在旁邊，該次伊
          原本想要買2,000 元安非他命，後來改為買3,000 元
          （見偵字第6703號卷二第97頁）。
        4.其於97年7 月8 日偵查中具結證述：附表七編號三內
          容之通訊監察譯文是97年4 月11日當天晚上6 時許，
          伊打電話給被告辛○○，問他能不能在6 時30許抵達
          伊家，伊要以2,000 元向被告辛○○買安非他命，附
          表五編號四內容之通訊監察譯文是伊與被告壬○○之
          對話，內容為伊要確認他們（指被告辛○○、壬○○
          ）是否到了（見偵字第6703號卷二第48頁）。
        5.其於97年11月17日本院審理時具結證述：第2次是買
          3,000 元，是約在7-11便利商店前見面，該次本來是
          要買2,000 元安非他命，後來改成3,000 元，因為當
          時伊剛從宜蘭工作的鐵工廠回來，覺得很累，想多買
          一點，3,000 元與2,000 元的量差不多，只是多一點
          點，約可施用7 至8 次，伊通知改3,000 元是打被告
          辛○○的電話，但是1 個女生接的，伊跟該女子說「
          我剛剛有打電話來，我說我要拿2,000 ，但是我現在
          要改成3,000 」，對方就說：「好」。被告辛○○駕
          車來，副駕駛座有一個長頭髮長長的女子，伊在駕駛
          座旁由被告辛○○搖下車窗交付安非他命，伊交付現
          金3,000 元給被告辛○○之後就回家施用毒品（見本
          院卷一第162 頁至第177 頁）。
        (丙)犯罪事實一(五)(3)部分
        1.其於警詢時之證述：伊第3 次向被告辛○○購買安非
          他是伊先以0000000000號電話撥打被告辛○○000000
          00 00 號電話聯絡後，在臺北市○○街富邦銀行斜對
          面巷口，伊以2,000 元向被告辛○○購得1 小包安非
          他命（見偵字第6703號卷一第66頁至第67頁警詢筆錄
          ）。
        2.其於97年6 月17日偵查中具結證述：第3 次是5 月初
          ，伊以0000000000號手機撥打被告辛○○0000000000
          號電話，伊說要拿2,000 元安非他命，相約在松山家
          商旁富邦銀行斜對面巷口，這次被告辛○○1 人出現
          ，伊拿2,000 元給被告辛○○，被告辛○○拿1 小包
          安非他命給伊（見偵字第6703號卷二第84頁）。
        3.其於97年11月17日本院審理時具結證述：第3 次交易
          毒品是今年5 月11日，因為當天剛好領薪水，在林口
          街富邦銀行那邊，伊只有跟被告辛○○買過毒品，未
          曾跟其他賣家買過（見本院審理卷一第162 頁至第
          177 頁）。
        (丁)本院對於證人丙○○證述之判斷：經核證人丙○○於
          警詢、偵查中及本院審理時證述被告辛○○共對伊販
          賣安非他命3 次，第1 次是97年3 月21日在德明商專
          販賣2,000 元；第2 次係在內湖康寧路7-11便利商店
          前，販賣3,000 元安非他命；第3 次在林口街富邦銀
          行對面巷口，販賣2,000 元安非他命無誤，且對於3
          次購買之聯絡方式、購買時間、交易地點、交易價金
          、毒品取得方式、價金交付方法、毒品包裝方式等細
          節，均陳述具體詳實，就上開毒品交易之重要細節，
          均前後陳述一致，未有歧異，若非自己親身經歷之事
          ，實難想像其迭於警詢、偵查中歷次陳述得始終一致
          ，況證人丙○○係透過其兄長乙○○始得知被告辛○○在販毒，而乙○○與被告辛○○原為小學同學，衡
          情證人丙○○與被告辛○○間並無嫌隙，亦無借貸關
          係等金錢糾紛（見本院卷一第155 頁、第156 頁丙○○審判筆錄），證人丙○○無必要也無可能故意為不
          實陳述誣陷被告辛○○，且丙○○在警詢、偵查及本
          院審理時對於被告辛○○3 次販賣安非他命給伊之情
          節陳述一致，並與被告辛○○於警詢及偵查中之供述
          大致相符，其證詞堪認與事實相符，本院予以採認。
          至被告辛○○於偵查中供陳第3 次販毒予丙○○之時
          間約在偵訊時回溯10天前，推算為97年5 月6 日，與
          證人丙○○於本院審理時證述係在97年5 月11日雖略
          有出入，惟被告辛○○販售毒品對象繁多，其對於個
          別販售行為之交易細節，自較無法期待記憶能夠完整
          無誤；而證人丙○○係單純買受毒品施用，應屬被告
          辛○○有較為複雜之毒品人際網絡，且證人丙○○陳
          述因第3 次之交易為97年5 月11日，剛好為其領薪之
          日，所以伊才記得，按證人丙○○既受領薪資後始有
          資力購買毒品，則其對於領薪日為何日當記憶深刻，
          故丙○○所述第3 次交易時間雖與被告辛○○略有不
          同，認以證人丙○○證述之時間即97年5 月11日較為
          正確；而被告辛○○所述之97年5 月6 日與證人丙○○於偵查中證述第3 次係約在97年5 月初，衡情時間
          亦屬接近，被告辛○○應並非故意為不實陳述，推論
          其係記憶疏誤致將時間記錯。
      ３被告辛○○與丙○○對話之通訊監察譯文
       (甲)犯罪事實(五)(1)部分（見附表七編號一、二內容之通話
         ）：附表七編號一之通話顯示丙○○向被告辛○○表明
         要數量為「2 張」之毒品，經被告辛○○與之約定5
         分鐘後在德明商專門口等（見偵字第6703號卷二第131
         頁通訊監察譯文）；附表七編號二之通話則顯示丙○○表示已在德明商專門口等待，被告壬○○接話後，
         告知丙○○渠等已快到，正在等紅綠燈（見同上頁通
         訊監察譯文）；可佐證被告辛○○以0000000000號電
         話與丙○○之00000000、000000000 0 號電話互為通
         話聯繫後，雙方約在德明商專門口交易毒品之情為屬
         實。
       (乙) 犯罪事實一(五)(2)部份（見附表七編號三、四內容之通
         話）：附表七編號三之通話時間為97年4 月11日18時
         16分，顯示被告辛○○經丙○○要求後，對丙○○表
         示可以於6 時30分送（毒品）到丙○○家巷口（見偵
         字第6703號卷二第137 頁通訊監察譯文），附表七編
         號四之通話時間則為同日19時3 分，係丙○○去電被
         告辛○○，由被告壬○○接通電話後，丙○○對之表
         示已在康寧路，要改成3,000 元（毒品），被告壬○○當場應允並回應丙○○說渠等已在基隆路，要丙○○等一下（見偵字第6703號卷一第105 頁通訊監察譯
         文）；上開通訊監察譯文可佐證被告辛○○以0000000
         000 號電話與丙○○之000000000 0 號電話互為通話
         聯繫，並經丙○○將毒品交易數量改為3,000 元後，
         雙方於附表七編號四即97年4 月11日19時3 分之通話
         結束不久後某時，在康寧路交易毒品。
      ４被告辛○○之辯解與其辯護人為其辯護之詞不可採：
       (甲)犯罪事實(五)(1)部分：被告辛○○辯稱伊97年3 月21 日
        係因乙○○幫忙修理電腦，所以無償讓丙○○拿1 包安
        非他命回去云云。經查，證人丙○○於警詢、偵查中及
        本院審理時所為就被告辛○○共販賣安非他命3 次，對
        於向被告辛○○購買安非他命之聯絡方式、購買時間、
        交易地點、交易價金、毒品取得方式、價金交付方法、
        毒品包裝方式等細節，均陳述具體詳實，且就毒品交易
        之重要細節，均前後陳述一致，未有歧異，業經本院認
        定其證述與事實相符如上述，且有附表七編號一、二內
        容之通訊監察譯文在卷可稽，且觀察上述通訊內容，並
        無何提及有關被告辛○○因乙○○協助其修理電腦而無
        償交付安非他命之隻字片語，反觀前揭通訊監察內容僅
        係單純為丙○○直接向被告辛○○表明要「2 張」（毒
        品），被告辛○○辯解與事實不符，不足採信。至辯護
        人為被告辛○○辯護稱丙○○97年3 月21日交付被告辛○○之錢，為被告辛○○向丙○○借得的錢云云：惟查
        ，證人丙○○與被告並無金錢借貸往來關係，頁據證人
        丙○○於本院審理時證述明確屬實（見本院卷一第155
        頁、第156 頁），辯護人之辯解顯屬無據。(乙)犯罪事實
        一(五)(2)部份：被告辛○○辯稱伊97年4 月11日係向乙○○借3,000 元修車，乙○○叫其弟弟張維均拿錢來，伊
        因張維均幫忙跑腿，無償請丙○○施用安非他命云云；
        辯護人則為被告辛○○辯護稱丙○○97年3 月21日交付
        被告辛○○之錢，為被告辛○○向丙○○借得的錢云云
        。惟查，證人丙○○與被告辛○○間並無金錢借貸往來
        關係，業據證人丙○○於本院審理時證述明確屬實（見
        本院卷一第169 頁），是被告辛○○與其辯護人此之辯
        解要屬無據，顯不可採。
      (丙)犯罪事實一(五)(3)部分：被告辛○○辯稱伊97年5 月初係
        與丙○○約見面拿A 片，當時還向丙○○借款2,000 元
        云云；辯護人則為被告辛○○辯護稱丙○○97年5 月初
        交付被告辛○○之錢，係被告辛○○向丙○○借來的錢
        云云。惟查，證人丙○○與被告辛○○之間並無金錢借
        貸往來關係，是被告辛○○與其辯護人此之辯解要屬無
        據，顯不可採。
      (六)犯罪事實一(六)被告辛○○販賣第二級毒品安非他命予己○○1次之事證及本院之判斷：
      １被告辛○○之供述
        1.其於97年5 月16日警詢時之供述：伊之綽號為「弟弟
          」，對於己○○警詢所證述最後1 次向伊購買安非他
          命係於97年5 月12日上午10時30分至12時之間，在臺
          北市○○區○○路3 段60巷金龍公園向伊購買3,000
          元共0.5 公克之安非他命等情係屬實無誤，當時己○○有以00000000 00 號電話發附表八內容之簡訊給伊
          ，係因為己○○認為伊該次賣給她的安非他命重量不
          足，才會發那通簡訊給伊（見偵字第6703號卷一第21
          頁）。
         2.其於97年5 月16日偵查內勤訊問時之供述：己○○
           綽號為「吉祥」，伊曾經販賣安非他命給己○○，
           交易地點在己○○內湖路住處附近，最後1 次販賣
           安非他命給己○○約在1 週前，賣給己○○的量約
           2,000 元至3,000 元，1 小包0.5 公克安非他命，
           己○○以其電話0000000000跟伊聯絡，伊有於97 年
           5 月12日早上在內湖路3 段金龍公園以3,000 元販
           賣安非他命1 小包給己○○，至附表八之簡訊，是
           己○○說伊賣的安非他命不足0.5 公克（見偵字第
           6703號卷二第7 頁）。
         3.其於97年7月31日偵查中之供述：有。（問：你在97
           年5 月12日有無於金龍公園販賣新台幣3,000 元之
           安非他命予己○○？）（見偵字第6703號卷三第94
           頁）
         4.本院對於被告辛○○供述之判斷：被告辛○○業於
           警詢時坦承曾於97年5月12日在台北市○○區○○路
           3 段60巷金龍公園販賣3,000元安非他命予己○○（
           見偵字第6703號卷一第21頁），復於同日移送士林
           地檢署由內勤檢察官訊問時，亦坦承上情無誤，經
           核被告辛○○迭於警詢、偵查中坦承97年5月12日販
           賣安非他命予己○○不諱，且其就販賣之時間、地
           點、金額、聯絡方式以及己○○事後有發簡訊給伊
           表達所購買之安非他命重量不足之供述，均與證人
           己○○於警詢、偵查中證述大致相符，況若非被告
           辛○○自己親身經歷，尚難就販毒情節為如此細膩
           並前後一致之陳述；另衡情被告辛○○為上開警詢
           、偵查之供述時，並無遭任何強暴脅迫，且面對販
           毒犯行之重典，猶願坦承犯行，因此被告辛○○就
           上開不利於己之供述尚無可能為虛妄，自可憑採，
           並得用以佐證證人己○○於警詢、偵查中之證述為
           屬實。
       ２證人己○○之證述：
         1.其於警詢時之證述：伊在97年5 月12日先以伊持有
           之0000000000號電話，撥打被告辛○○0000000000
           號行動電話聯絡表明欲購買安非他命，約於早上10
           時30分許至12時之間，在臺北市○○區○○路3 段
           60巷金龍公園旁，向綽號「弟弟」之被告辛○○購
           買3,000元0.5 公克之安非他命，但當時因被告辛○○交付的安非他命量不足，伊購買後有傳附表編號
           二內容之簡訊告訴被告辛○○此事，因被告辛○○
           說裝安非他命的袋子重0.2 公克，但伊秤的結果袋
           子重0.3 公克，被告辛○○少給伊0.1 公克，因此
           伊才傳該簡訊；購得安非他命後，伊嗣於同日上午
           約11時許，在伊住處廁所內施用；被告辛○○為朋
           友所介紹，伊與被告辛○○並無仇隙（見偵字第
           6703號卷一第44頁至第47頁）。另證人己○○並於
           警詢時指認本件行為人係被告辛○○無誤，有臺北
           市政府警察局中山分局指認犯罪嫌疑人紀錄表一紙
           在卷可按（見偵字第6703號卷一第48頁）。
         2.其於偵查中具結之證述：安非他命是向綽號「弟弟
           」之被告辛○○所購買，附表編號二之簡訊是伊買
           完安非他命後傳送給被告辛○○的（見偵字第6703
           號卷二第43頁）。
         3.其於97年7月8日偵查中具結證述：0000000000為伊
           手機門號，0000000000、0000000000是被告辛○○
           手機門號，伊有於97年1月19日、4月13日及4月14日
           向被告辛○○問過安非他命，但並沒有買，伊只記
           得最後1次購買的時間是97年5 月12日（見偵字第
           6703號卷二第48頁）。
         4.己○○於97年12月3 日本院審理時具結證述：伊施
           用安非他命之毒品是綽號「阿弟」之被告辛○○提
           供的，但伊要付錢給被告辛○○，但被告辛○○都
           不收，因為伊有幫被告辛○○收東西；伊最後1次施
           用安非他命是97年5 月12日這次，但伊並沒有把
           3,000元給被告辛○○，伊有聽過安非他命一克約
           4,000 元至5,000 元，伊跟被告辛○○是鄰居關係
           ，彼此間並無仇怨嫌隙，伊於本次開庭前曾打電話
           給被告辛○○之母親，目的是想要問他們知否被告
           辛○○出事在監，有無需要代攜物品到監所探視；
           附表八之簡訊是因為被告辛○○要伊先墊款幫忙收
           購K 金、白金等物，伊係以台錢為單位向客人收購K
           金、白金並清理好之後，放在夾鏈袋裡面去秤，再
           把袋子的重量扣掉，交給被告辛○○同時告知伊秤
           重結果為多少公克後，由被告辛○○拿去賣掉，再
           把本錢拿給伊，伊幫被告辛○○買裝K 金的袋子，
           伊用電子秤秤出袋子的重量有差而發簡訊（見本院
           卷一第234 頁至第245 頁）。
         5.本院對於證人己○○證述之判斷：經核證人己○○
           於警詢、偵查中所為被告辛○○係於97年5月12日在
           金龍公園旁販賣3,000元安非他命給伊，且其對於向
           被告辛○○購買安非他命之聯絡方式、購買時間、
           交易地點、交易價金、毒品取得方式、價金交付方
           法、毒品係以袋子包裝之方式以及事後發現毒品重
           量不足而發送附表八之簡訊給被告辛○○等細節，
           均陳述具體詳實，且就上開毒品交易之重要細節，
           均前後陳述一致，未有歧異，其所陳述之歷次毒品
           交易情節，若非己○○自己親身經歷之事，實難想
           像其迭於警詢、偵查中歷次陳述中均鉅細靡遺且陳
           述始終一致，況證人己○○業於警詢及本院審理時
           證陳其與被告辛○○之間並無嫌隙（見本院卷一第
           238 頁審理筆錄），且被告辛○○與證人己○○互
           以綽號「弟弟」及「吉祥」相稱，顯見其交情並非
           疏遠且尚稱親暱，因而證人己○○自無故意為不實
           陳述誣陷被告辛○○之必要，且證人己○○在警詢
           、偵查中對於被告辛○○於97年5 月12日在金龍公
           園旁販賣3,000元安非他命給伊之證述，始終一致，
           其證詞堪認應與事實相符而得本院之採認。至其於
           本院審理時證稱與被告辛○○97年5 月12日當天係
           合資購買毒品，且當天被告辛○○並未向伊收錢，
           因伊有幫忙收K 金、白金東西交給被告辛○○去賣
           ，賣得款項伊只收回本錢，所以被告辛○○才沒跟
           伊收取毒品的錢，附表八簡訊是伊將收來的K 金、
           白金清理好放在夾鍊袋裡面以電子磅秤秤得公克數
           後，將袋子重量扣掉後交給被告辛○○並告知所秤
           重量，後來伊發簡訊跟被告辛○○說袋子重量多重
           了0.1 公克云云，查證人己○○於警詢、偵查中業
           就被告辛○○於97年5 月12日在金龍公園旁販賣
           3,000元安非他命給伊證述屬實業如上述，況苟依證
           人己○○審理中所言，其是先連同袋子以電子磅秤
           秤重後扣掉袋子重量再交給被告辛○○，則其於交
           付給辛○○之時即應已知袋子之重量，自無可能有
           袋子溢秤重量之情形，況依附表八簡訊內容所示，
           係己○○先主動發簡訊給被告辛○○告知袋子秤重
           是0.3 公克，且使用之文字語氣尚有些許抱怨之意
           ，如依證人己○○審理中證述，袋子重量若有溢秤
           應係反對證人己○○較為有利，衡情證人己○○無
           理由發簡訊主動告訴被告辛○○其將袋子溢秤之事
           ，且縱告知被告辛○○，亦不可能反以抱怨之口吻
           為之；且其稱係以公克作為K 金、白金之重量單位
           ，亦與一般交易貴重金屬係以台兩、台錢為重量計
           算單位不符；況證人己○○自承開庭前曾與被告辛○○家人聯繫過，想問有無需要幫忙買東西給在監
           之被告辛○○（見本院卷一第238 頁），則證人己○○突於本院審理時改口為對被告辛○○有利之證
           述，是否於探監時受在監被告辛○○或其家人請託
           而翻異證詞，顯有懷疑；縱上所陳，證人己○○於
           本院審理時所為上開證述，難認與事實相符，難予
           採信。
       ３通訊監察之簡訊連續翻拍照片共3 張（見附表八及偵
         字第6703號卷一第50、51頁）：附表八簡訊發送時間
         為97年5 月12日，係證人己○○發送給被告辛○○，
         內容為己○○向被告辛○○說明稱伊用大台磅秤秤重5
         次，（裝毒品的）袋子都是0.3 公克，並表示袋子要
         留著下次給被告看（見偵字第6703號卷一第50、51頁
         ），適足以佐證己○○係以0000000000號電話與被告
         辛○○之0000000000號電話聯絡，且佐證己○○警詢
         、偵查中所為伊於同日稍早之時向被告辛○○買安非
         他命後，以磅秤秤包裝毒品之袋子，發現被告辛○○
         少給伊0.1 公克之安非他命，因此伊才傳該簡訊告訴
         被告辛○○之證述屬實。
       ４至公訴人以97年5 月28日航藥鑑字第0972793 號毒品
         鑑定書及鑑定客體即所稱97年5 月14日在己○○住處
         扣得之甲基安非他命2 包，欲資為本件被告辛○○販
         毒之佐證乙節，查依起訴書所載該次扣得之甲基安非
         他命2 包係於97年5 月14日21時在己○○住處查扣，
         惟本件被告辛○○係在97年5 月12日上午10時30分至
         12時間某時販賣安非他命予己○○，而己○○於警詢
         中證稱該次向被告辛○○購得之毒品已於同日上午11
         時許在其住處廁所內施用（見偵字第6703號卷一第44
         頁），則其於是日向被告辛○○所購得之安非他命，
         是否於97年5 月14日為警搜索時仍有留存？是否業已
         全數施用完畢？又97年5 月14日扣得之甲基安非他命
         是否仍購自於被告辛○○？仍屬有疑。且在己○○住
         處查扣甲基安非他命之時間，業已距離本件毒品購買
         差有2 日，若謂於查扣之日，其前向被告辛○○購買
         之安非他命已無所剩餘，查扣之毒品係另有來源，亦
         非全然不可能；此外尚無其他積極證據足資證明於己○○住處扣得之甲基安非他命購自於被告辛○○，是
         起訴書欲援引上開毒品暨毒品鑑定書為本件佐證，尚
         非可採。
       ５被告辛○○之辯解與其辯護人為其辯護之詞不可採：
         被告辛○○辯稱係與己○○合資購買毒品，其辯護人
         為被告辛○○辯護稱己○○交付被告辛○○之3,000
         元，係被告辛○○向己○○借的錢，附表八簡訊是被
         告辛○○與己○○向「張仔」合買毒品云云，與事實
         不符業如上述，要無可信。
      (七)共同被告壬○○則於警詢中證述：伊知道被告辛○○有
        在販賣毒品，當時伊已經與被告辛○○同居，被告辛○○都是以電話聯絡得知是否有人要購買後，就將毒品送
        去給該人，有時也會有人來拿毒品（見偵字第6703號卷
        一第27頁），被告辛○○之毒品是跟綽號「張仔」購買
        的，伊曾經與被告辛○○一起到新竹找「張仔」（見偵
        字第6703號卷一第28頁），附表十一編號三內容之通話
        是被告辛○○把毒品放在盒子裡，要伊拿給「阿生」，
        伊就把盒子拿出來給「阿生」看（見偵字第6703號卷一
        第31頁），伊平時沒有工作，都是被告辛○○在供養（
        見偵字第6703號卷一第32頁），被告辛○○有時候叫伊
        把放在盒子裡的東西交給人家，被告辛○○沒有工作，
        經濟來源主要是賣毒品的錢（見偵字第6703號卷一第33
        頁）。按共同被告壬○○與被告辛○○原為同居男女朋
        友，彼此關係本甚親近，且並無嫌隙，猶對被告辛○○
        為上開不利之陳述，審酌其為上開警詢及偵查中之證述
        時，並無被施以何等強暴、脅迫，堪認係自由意志下之
        確實指述，本院予以採信；依上開共同被告壬○○警詢
        之證述，被告辛○○係無工作，以販毒為生，販毒之毒
        品來源係向新竹的「張仔」買的，平日係以電話跟欲購
        買毒品之人聯繫後，再將毒品送去給該人或由買受人來
        拿，可資認定。
      (八)被告辛○○販賣安非他命有獲利之認定：按販賣毒品之
        所謂販賣行為，須行為人主觀上有營利意圖，且客觀上
        有販入或賣出毒品行為，即足構成，至於實際上是否已
        經獲利，則非所問；必也始終無營利之意思，而以原價
        或低於原價有償讓與他人，方難謂為販賣行為，而僅得
        以轉讓罪論處，最高法院93年度臺上字第1651號判決參
        照。又販賣安非他命毒品本無一定價格，各次買賣之價
        格，當亦各有差異，隨供需雙方之資力、關係之深淺、
        需求之數量、貨源之充裕與否、販賣者對於資金之需求
        如何即殷切與否，以及政府查緝之態度，進而為各種不
        同之風險評估，而為機動性之調整，是其價格標準，自
        非一成不變，且販賣者從各種「價差」或「量差」或係
        「純度」謀取利潤方式，或有差異，然其所圖利益之非
        法販賣行為目的，則屬相同，並無二致。查被告辛○○
        於警詢時坦承販賣安非他命，稱伊安非他命係每公克以
        3,500 元至3,800 元購得後，再以4,000 元至4,500 元
        轉賣出去，每公克伊獲利約500 元至800 元（見偵字第
        6703號卷一第14頁警詢筆錄），雖偵查中另稱伊安非他
        命是向「張仔」以1 公克3,000 元至4,000 元購得，平
        均購入價格約在3,800 元至3,900 元不等，伊1 公克以
        4,500 元賣出（見偵字第6703號卷二第8 頁偵查筆錄）
        ，依辛○○上開警詢及偵查中供述其所販售之安非他命
        之購入價格及販出價格，均可見被告辛○○平均每販出
        安非他命1 公克，均約有500 元至800 元獲利，被告辛○○販出與購入毒品既有正向價差，意即有所獲利；另
        分述如下：
        １依附表三被告辛○○發送給丁○○之簡訊內容觀之，
          被告辛○○係告知丁○○對於預付價款者與毒品帶回
          後始給付者所收取之價金有2,000 元之價差，亦可見
          被告辛○○販賣安非他命予丁○○顯係基於營利意圖
          。
        ２又被告辛○○於警詢中亦自承伊販賣給甲○○價格會
          比一般買家低，大約每公克僅賺取200 元左右，參以
          被告辛○○於附表五編號三其與甲○○之通話內容中
          ，告訴甲○○東西（指安非他命）很貴，要賣貴一點
          ，不然會虧本沒賺，並要甲○○跟綽號「姐仔」之人
          說1 公克要賣5,000 元（見偵字第6703號卷一第14頁
          、第18頁），顯見被告辛○○預見甲○○可能將購得
          之毒品轉賣予「姐仔」之人，要甲○○抬高轉賣價錢
          才能有較多之獲利，是被告辛○○既知甲○○可能轉
          賣獲利，同時亦建議甲○○以5,000 元轉賣，以甲○○向被告辛○○購得毒品之成本為3,600 元計算，則
          甲○○轉賣可能之獲利高達1,400 元，此為被告辛○○所可得預見，則其豈有坐視甲○○獲利而自己分文
          未得之理？顯見被告辛○○販售予甲○○之毒品自絕
          無可能毫無獲利；被告辛○○販賣安非他命予甲○○
          既有獲利之事實，則其亦係基於營利之意圖。
        ３乙○○於97年1 月19日雖以DVD 燒錄器向被告辛○○
          換得安非他命約0.3 公克，惟查該DVD 燒錄器價值約
          3,000 元至4,000 元，業據證人乙○○證述無訛，被
          告辛○○於另2 次既得以2,000元販賣安非他命各0.3
          公克予乙○○而各均有獲利，則其以乙○○交付之價
          值3,000 元至4,000元DVD 燒錄器，交換安非他命0.3
          公克予乙○○，舉輕以明重，被告自當較以2,000 元
          販售同等重量之安非他命獲利更多，被告辛○○販出
          與購入毒品既有正向價差，意即有所獲利，則3 次販
          賣安非他命予乙○○係基於營利意圖，亦可資認定。
        ４本件被告辛○○販賣安非他命予丁○○1 次、庚○○
          4 次、甲○○1 次、乙○○3 次、丙○○3 次、己○○1 次，均有獲利之事實，堪認被告辛○○主觀上係
          為圖謀賣出毒品可獲價差之利益，而為販毒犯行，足
          徵其主觀上有營利意圖，要無疑義。
      (九)此外，復有臺北市政府警察局中山分局搜索扣押筆錄、
        扣押物品目錄表（見偵字第6703號卷一第76頁至第80頁
        ）、扣案分裝袋150 個、電子磅秤1 個、研模組1 組及
        扣案物之照片（見偵字第6703號卷一第124 頁、第128
        頁）可資證明，查上開扣案物均係被告辛○○從事販毒
        所用之工具，此業據被告辛○○警詢及偵查中供承無誤
        （見偵字第6703號卷一第11頁警詢筆錄、偵字第6703號
        卷二第3 頁偵查筆錄），可資認定。
      (十)綜上事證，被告辛○○基於營利意圖，販賣第二級毒品
        安非他命予丁○○1 次、庚○○4 次、甲○○1 次、乙○○3 次、丙○○3 次、己○○1 次之犯行，事證明確
        ，應可認定。
    二轉讓禁藥安非他命部分：
     (一)轉讓安非他命予戊○○之事證及本院之判斷
      １被告辛○○之供述
        1.其於97年5 月16日偵查內勤訊問時之供述：伊有於96
          年11、12月間、97年2 月間在南港公園附近免費提供
          安非他命給戊○○1 、2 次，因為戊○○說他人不舒
          服，要趕快吃些藥，附表九通話中戊○○說：「給我
          一點支援」，是指要伊免費提供安非他命給戊○○施
          用（見偵字第6703號卷二第8 頁、第9 頁）。
        2.其於97年7 月31日偵查中供述：都有。我只免費提供
          他1 、2 次，確實時間我不記得了。（問：你有無在
          96年11、12月間在南港的涼亭免費提供安非他命給戊○○3 、4 次？在97年2 月間在南港公園內免費提供
          安非他命給戊○○？）因為他向我要我就給他。附表
          九編號一至編號三內容之通話是戊○○對伊說其朋友
          有人要用毒品，要伊幫忙留下來，並要伊先免費提供
          一些給戊○○施用（見偵字第6703號卷三第95頁）。
      ２證人戊○○之證述
        1.於偵查中具結證述：被告辛○○曾無償提供伊微量之
          安非他命施用，約3 、4 次，因伊之前曾幫被告修過
          車子，時間約在96年11月及12月間，最後1次是在97
          年2 月，都是在南港公園涼亭交付毒品給伊（見偵字
          第6703號卷二第50頁）。
        2.其於97年7 月8 日偵查中具結證述：伊只是幫被告辛○○修車，被告辛○○拿毒品給伊施用，沒有金錢往
          來，通話內容只是詢問毒品的事情（見偵字第6703
          號卷二第48頁）。
        3.其於97年12月3 日本院審理時具結證述：伊所施用的
          安非他命是由綽號「阿弟仔」之被告辛○○提供，因
          為被告辛○○有時候車子有問題給伊修理，就會拿一
          些安非他命給伊吸食，約3 、4 次，伊並沒有付錢（
          見本院卷一第246 頁至第251 頁）。
      ３被告辛○○與戊○○之通訊監察譯文（見附表九通話內
        容）及本院對於上開證據之判斷：公訴人雖起訴被告辛○○有3 至4 次犯行，惟犯罪時間僅概稱自96年11月至
        97年2 月間，並未具體指明確切時間與對應次數，被告
        辛○○於警詢及偵查中僅自承曾轉讓安非他命予戊○○
        約1 至2 次，證人戊○○於偵查及本院審理時則證稱約
        3 至4 次，是犯罪時間、次數仍屬不明確。本院依職權
        審閱全卷被告辛○○持用之0000000000號行動電話與戊○○持用之0000000000號電話之通訊監察譯文（見附表
        九），除附表九編號一至三所列之97年1 月17日（2 通
        ）、97年1 月18日通話中，戊○○有提及要求被告至伊
        所在地交付毒品及關於毒品重量之對話外，其餘通訊監
        察譯文內容均未足資本院審認被告辛○○另有轉讓安非
        他命予戊○○之事實；本罪疑為輕原則，自不能僅以證
        人戊○○於偵查中未具體指明犯罪時間所為3 、4 次之
        陳述，即遽認被告辛○○之犯行為3 、4 次，另本院業
        依上開證據及附表九通聯對話內容為補強證據，認定被
        告辛○○轉讓安非他命予戊○○之次數為2 次，第1 次
        為97年1 月17日18時42分不久後某時，第2 次為97年1
        月18日凌晨1 時11分不久後某時，起訴書所載3 、4 次
        顯係誤認，附此敘明。
      ４綜上，被告辛○○基於轉讓禁藥安非他命之犯意，轉讓
        禁藥安非他命予戊○○2次之犯行，堪以認定。
     (二)轉讓安非他命3次予乙○○之事證及本院之判斷
      １被告辛○○之供述
        1.其於97年5 月16日警詢時之供述：對於乙○○所述伊
          曾無償提供乙○○施用安非他命3 次，第1 次是於97
          年3 月22日在乙○○住所房間內，因乙○○幫伊修理
          電腦，伊就主動提供約0.2 公克安非他命供乙○○吸
          食；第2 次是97年4 月13日伊又因電腦故障，在乙○○住所門口交付電腦主機並無償提供0.1 公克安非他
          命供乙○○施用；第3 次是97年5 月9 日23時40分許
          ，伊因車子撞壞，要乙○○到臺北市南港區公所旁家
          樂福賣場搭載伊，並主動給乙○○0.3 公克安非他命
          供其施用等情均屬實無誤（見偵字第6703號卷一第20
          頁）。
        2.其於97年5 月16日偵查內勤訊問時之供述：伊有免費
          提供3 次安非他命給乙○○，因為乙○○免費幫伊修
          電腦（見偵字第6703號卷二第7 頁）。
      ２乙○○之證述
        1.其於偵查中之具結證述：被告辛○○曾3次不收錢送
          伊施用毒品，因為伊幫被告辛○○修電腦（見偵字第
          6703號卷二第34頁）。確定時間不記得，約在舊曆年
          後，被告辛○○突然打電話給伊，說電腦壞掉，要伊
          修理電腦，並將電腦送至伊內湖住處，順便交付毒品
          給伊，1 次給伊0.2 公克或0.1 公克之安非他命。（
          見同偵字第6703號卷二第39頁）
        2.於本院審理時具結後之證述：97年農曆年過後伊有與
          被告辛○○一起施用被告辛○○免費提供的安非他命
          ，共3 次，被告辛○○說因欠伊電腦修理費所以沒有
          向伊收錢（見本院卷第153 頁至第162 頁）。
      ３被告與乙○○之通訊監察譯文（見附表六編號三、四、
        五之通話內容）及本院對於上開證據之判斷：被告辛○○於警詢及偵查時業已坦承犯行，核與證人乙○○於偵
        查中及本院審理時證述大致相符，復有如附表六編號三
        、四、五；附表十六編號一、二、三所示內容之通訊監
        察譯文可資佐證（至附表六編號三與附表十六編號一、
        二、三之關連性論述，詳見上列本院就證人乙○○之證
        述判斷欄），足認被告辛○○自白與事實相符，得予採
        信。
      ５綜上，被告辛○○基於轉讓禁藥安非他命之犯意，轉讓
        禁藥安非他命予乙○○3 次之犯行，堪以認定。
    三轉讓愷他命予陳家豪1次部分之事證及本院之判斷
      １被告辛○○於偵查中之供述：伊曾免費拿K他命給陳家
        豪一起施用，因為當時陳家豪身上沒有錢，伊也沒有向
        陳家豪拿錢，伊並不知陳家豪有何扣掉車行修車費用之
        事（見偵字第6703號卷三第161頁）
      ２陳家豪於偵查中證述：伊在碧湖國小前燒臘店附近有向
        被告辛○○拿K 他命，當時想說用被告欠車行的2000元
        扣掉，但當時伊並沒有告訴被告辛○○（見偵字第6703
        號卷三第161 頁）。
      ３被告辛○○與陳家豪之通訊監察譯文（見附表十通話內
        容）及本院對於上開證據之判斷：被告辛○○於偵查時
        業已坦承犯行，核與證人陳家豪於偵查中證述大致相符
        ，復有如附表十編號一、二內容之通訊監察譯文可資佐
        證，足認被告辛○○自白與事實相符，得予採信。惟觀
        諸附表十編號一、二、三通話內容，被告辛○○應係於
        編號三通話後不久始與陳家豪碰面，故犯罪時間應為97
        年1 月23日14時22分不久後某時；且約定之見面地點應
        係在臺北市內湖區金龍公園旁，證人陳家豪雖於偵查中
        證稱轉讓地點係在碧湖國小前，與客觀事實不符，恐屬
        記憶疏誤，併此敘明。
      ５綜上，被告辛○○基於轉讓第三級毒品K 他命之犯意，
        轉讓K他命予陳家豪1次之犯行，堪以認定。
貳、被告壬○○所涉犯罪事實一(二)、一(五)(1)(2)部分：
  一訊據被告壬○○就犯罪事實一(二)部分固坦承伊與被告辛○○
    為同居之男女朋友，曾與被告辛○○一起去找庚○○，但僅
    有1 、2 次，也曾以自己使用的0000000000號電話接過庚○○以0000 000000 號電話打來問有沒有東西，但辯稱跟被告
    辛○○出去時，是被告辛○○與庚○○在聊天，伊都是在車
    內而已，接庚○○電話是因為被告辛○○在睡覺，伊把被告
    辛○○叫起來說庚○○要找他，並不知道庚○○找被告辛○○要做何事，且伊並無幫辛○○記帳及包裝毒品；至犯罪事
    實一(五)(1)部分，固坦承97年3 月21日曾與被告辛○○一同前
    往德明商專去見一個男子，但伊不知道該人是不是丙○○，
    當時被告辛○○在車上跟站在駕駛座旁的該男子聊天，伊都
    是在車上聽音樂，並沒有交付安非他命給該男子；至犯罪事
    實一(五)(2)部分，伊沒有印象，也沒有用0000000000號電話與
    0000000000聯絡過；其辯護人則略以被告壬○○與被告辛○○為同居之男女朋友，在不知情狀況下，偶而與被告辛○○
    同車同行、幫忙送東西給他人或代轉接電話，為合乎常理之
    事，尚不能僅依共同被告辛○○、證人庚○○、丙○○之證
    述及通訊監察內容即遽認被告壬○○與被告辛○○有共犯關
    係為被告壬○○辯護。
 二本院之判斷
   (一)證人庚○○於97年6 月17日偵查中具結證稱：有，伊有時
     找不到辛○○時，就會打0916電話給壬○○，問辛○○在
     哪裡，問他們那裡有沒有東西，「東西」就是指安非他命
     ，他們也都知道東西是安非他命，因為伊之前向他們買過
     很多次（問：你有無直接透過壬○○向辛○○買毒品？）
     幾乎每次都是壬○○陪辛○○一起來，壬○○坐在車上，
     辛○○下車交安非他命給伊，收錢部分是辛○○每次收完
     錢就會拿給壬○○，並請壬○○將帳上資料劃掉，被告辛○○向伊收錢，伊曾經時看過1 至2 次被告壬○○將帳上
     資料劃掉，且被告辛○○有告訴伊說被告壬○○會幫忙包
     裝毒品，因此伊認為被告壬○○對於被告辛○○販賣毒品
     是知情的（見偵字第6703號卷二第79頁、第80頁）；於其
     於97年11月17日本院審理時具結證述：被告辛○○在伊家
     樓下交付毒品時，伊有看過別人還被告辛○○錢後，被告
     辛○○要求被告壬○○在一個本子上劃掉，本子外觀是正
     方形的便條紙形式，伊與被告壬○○並無過節，警詢筆錄
     並無誣陷被告壬○○（見本院卷第139 頁、140 頁、143
     頁）。查被告壬○○與庚○○並無嫌隙，庚○○與被告壬○○同居男友即被告辛○○尚且以乾兄妹相稱，彼此感情
     甚篤，是證人庚○○並無誣陷被告壬○○之虞，其偵查中
     之證述被告壬○○於每次被告辛○○前來交付毒品給伊時
     ，都會一起跟來，且每次被告辛○○收完錢後都拿給被告
     壬○○並請其在帳冊上劃掉，堪認屬實。又被告壬○○既
     於每次被告辛○○前往與庚○○交易毒品時，均在旁時而
     暫行保管毒品價金，並將交易情形紀錄於帳冊，而被告辛○○業經本院認定於97年3 月19日、97年3 月22日、97年4
     月11日、97年4 月17日各販賣安非他命500 元約0.05公克
     予庚○○，被告壬○○既係每次均與被告辛○○共同前往
     交付毒品，則被告壬○○上開行為之時間、地點，應與被
     告辛○○同為97年3 月19日、97年3 月22日、97年4 月11
     日、97年4 月17日；至被告壬○○辯稱與被告辛○○出去
     找庚○○時，伊都在車上，不知被告辛○○與庚○○在做
     何事云云，經核與證人庚○○於警詢、偵查中證述不符，
     被告壬○○上開辯解顯屬無稽，未可採信。
   (二)證人丙○○於警詢時之證述：伊曾向被告辛○○購買安非
     他命3 次，第1 次於97年3 月21日，伊以住處電話0000 00
     00號撥打被告辛○○0000000000號電話聯絡，約該日20時
     許與被告辛○○約在臺北市內湖區德明商專校門口交易1
     小包安非他命，價格為2,000 元，當時被告辛○○與其女
     友一同前往拿安非他命給伊，第2 次被告辛○○購買安非
     他命是以伊0000000000號電話撥打被告辛○○0000000000
     號電話聯絡，在臺北市○○區○○路7-11商店門口，以
     3000 元 向被告辛○○及其女友購得1 小包安非他命（見
     偵字第6703號卷一第66頁至第67頁警詢筆錄）；其於97年6
     月17 日 偵查中具結證述：（訊問前先經檢察官當庭播放
     有被告壬○○畫面之97年5 月16日偵訊光碟）是（問：光
     碟中女子是否為辛○○女友？）伊共向被告辛○○買過3次
     安非他命，第1 次在97年3 月21日，伊以家裡電話0000000
     0 撥打被告辛○○手機0000000000，在電話中向被告辛○○說要買2,000 元安非他命，約在內湖區德明商專校門口
     被告辛○○開車與其女友一起出現，被告辛○○在車上，
     被告辛○○女友拿1包安非他命給伊，是以透明夾鍊袋包裝
     ，看得到裡面的安非他命，伊拿2,000元給被告辛○○女友
     （見偵字第6703號卷二第84頁）；其於97年6 月18日偵查
     中證述：（訊問前先經檢察官當庭提在押被告壬○○進入
     指認室令證人丙○○指認）是。（問：指認室內之人是否
     為辛○○之女友？）被告辛○○與被告壬○○一起出來2次
     ，第1次是在97年3 月21日晚上8 時許，伊以家裡電話
     00000000撥打被告辛○○0000000000手機，電話中伊說要
     向被告辛○○買2,000元安非他命，約在內湖德明商專校門
     口旁見面，約打完電話20至30分後，被告辛○○與被告壬○○開車出現，該2 人均在車上，伊將錢交給被告壬○○
     ，被告壬○○將安非他命交給伊，之後各自離開，被告壬○○交給伊的安非他命是用透明夾鍊袋包裝，可以看到裡
     面的安非他命；第2 次向被告辛○○購買安非他命，地點
     在內湖，伊以0000000000撥打被告辛○○、000000 00 00
     電話，伊原本說要向被告辛○○買2,000元安非他命，後來
     又打電話給被告辛○○，改為買3,000元，約在內湖康寧路
     口旁7-11便利超商，被告辛○○與其女友開車來，伊在被
     告辛○○駕駛座旁窗戶與被告辛○○本人交易，伊拿3,000
     元給被告辛○○，被告辛○○拿1包安非他命給伊（見偵字
     第6703號卷二第97頁、第98頁、第84頁）；其於97年7 月8
     日偵查中具結證述：附表七編號三之通訊監察內容是97年4
     月11日當天晚上6 時許，伊打電話給被告辛○○，問他能
     不能在6 時30許到伊家，伊要以2,000元向被告辛○○買安
     非他命，附表七編號二通訊監察內容是伊與被告壬○○之
     通話，內容為伊要確認他們（指被告辛○○、壬○○）是
     否到了（見偵字第6703號卷三第48頁）；證人丙○○於97
     年6 月17日偵查中檢察官訊問前先當庭播放有被告壬○○
     畫面之偵訊光碟供其閱覽，以及97年6 月18日偵查訊問前
     ，由檢察官先當庭提在押被告壬○○進入指認室令其當場
     辨認後，均信誓旦旦、明確指稱光碟畫面中及指認室內之
     人即被告壬○○為其所稱與被告辛○○一起前來交付毒品
     之女友無誤，顯見證人丙○○於辨識指認前對於被告壬○○之面容並非陌生，並可以確實指認被告壬○○即為被告
     辛○○之女友無訛。又證人丙○○與被告壬○○並無嫌隙
     ，尚無誣陷被告壬○○之虞，證人丙○○既經辨明被告壬○○之面容而為確實之指認，則其於警詢及偵查中歷次明
     確指陳之被告辛○○女友即被告壬○○為上開犯行，即被
     告辛○○與被告壬○○共一起出來與證人丙○○交易毒品2
     次，第1 次被告2 人抵達前，證人丙○○曾與被告壬○○
     通過附表七編號二內容之電話，確認被告2 人是否已快到
     ，該次交易毒品的錢，證人丙○○是交給被告壬○○，安
     非他命是以透明夾鍊袋包裝由被告壬○○交付給證人丙○○；第2 次交易約在內湖康寧路口旁7-11便利超商，該次
     也是被告辛○○與被告壬○○一起來，證人丙○○原本要
     買2,000元安非他命，後來又打被告辛○○電話由被告壬○○接聽，證人丙○○對被告壬○○稱要改買為3,000元，被
     告壬○○當場應允，此亦有卷內如附表七編號二、四通話
     內容之通訊監察譯文在卷可資佐證（見偵字第6703號卷二
     第131 頁、偵字第6703號卷一第105 頁），足認證人丙○○證述足資採信；可認被告壬○○確有於被告辛○○販賣
     安非他命予丙○○時，協助被告辛○○代其接通電話，並
     代為交付毒品並收取價金，且於證人丙○○表示欲增加購
     買毒品金額時，代被告辛○○允諾丙○○之事屬實；被告
     壬○○辯稱並無交付安非他命給證人丙○○，亦無沒有用
     0000000000號電話與0000000000聯絡過，對於被告辛○○
     前往德明商專係見何人、做何事均不知情云云，顯係事後
     卸責之詞，不足採信。
   (三)證人即共同被告辛○○於偵查中證稱伊97年3 、4 月開始
     跟被告壬○○同居，被告壬○○未更名前叫「巧莉」，有
     時候伊會載被告壬○○順道送安非他命給庚○○，伊有請
     被告壬○○幫伊記下何人欠伊的錢，（見偵字第6703號卷
     二第5 頁97年5 月16日偵查筆錄）；於97年7 月31日偵查
     中證述：附表十五是伊與「張仔」通話，伊有請被告壬○○記載何人欠伊的錢，被告壬○○也知道有人欠伊錢（見
     偵卷第6703號卷三第98頁），附表十一編號五是伊叫壬○○幫伊記帳（見偵字第6703號卷三第99頁）伊有在97年3
     月21日在德明商專賣安非他命給丙○○，約賣安非他命給
     丙○○2 、3 次（見偵字第6703號卷三第96頁）。查被告
     辛○○與被告壬○○案發時原為同居之男女朋友，關係密
     切，被告辛○○所為不利被告壬○○之陳述，自無可能虛
     偽。依被告辛○○上開證述，可以佐證證人庚○○證述被
     告壬○○有幫被告辛○○記帳之事實。另依97年4 月19日
     被告壬○○以0000000000號電話與被告辛○○之
     0000000000 號 電話通話內容（見附表十一編號五內容之
     通訊監察譯文）觀之，被告辛○○確實有指示被告壬○○
     幫忙記帳，且被告辛○○於電話中對被告壬○○之指示，
     尚且提到「三峽張仔拿2 個」、「龍潭阿良要1 個」、「
     蟑螂要2000」等術語，按三峽之「張仔」為被告辛○○購
     買毒品之來源，又「蟑螂」為乙○○之綽號，乙○○曾有3
     次均向被告辛○○各購買2,000元之安非他命，業經本院認
     定屬實，是可認被告辛○○要被告壬○○記載之內容多為
     與毒品交易相關之數量及價格等事；況依上開電話文字觀
     之，凡人若未了解內情，實無法理解被告辛○○交代紀錄
     之內容所為何指，且被告壬○○當時係被告辛○○之同居
     女友，如有不解之處，衡情應會當場提出疑問，而被告壬○○於該通電話中就被告辛○○所交代紀錄之事，竟未有
     任何質疑，並且即刻表明願配合辦理，其顯然對於被告辛○○交代紀錄之內容究為何指，早已明瞭。是其所辯並未
     幫忙被告辛○○為毒品交易紀錄云云，顯不可採。
   (四)被告壬○○則於警詢中自承：伊知道被告辛○○有在販賣
     毒品，當時伊已經與被告辛○○同居，被告辛○○都是以
     電話聯絡是否有人要購買後，就將毒品送去給該人，有時
     也會有人來拿毒品（見偵字第6703號卷一第27頁），被告
     辛○○毒品是跟綽號「張仔」購買的，伊曾經與被告辛○○一起到新竹找「張仔」（見偵字第6703號卷一第28頁）
     ，附表十一編號三之通話內容是被告辛○○把毒品放在盒
     子裡，要伊拿給「阿生」，伊就把盒子拿出來給「阿生」
     看（見偵字第6703號卷一第31頁），伊平時沒有工作，都
     是被告辛○○在供給伊之生活（見偵字第6703號卷一第32
     頁），被告辛○○有時候叫伊把放在盒子裡的東西交給人
     家，被告辛○○沒有工作，經濟來源主要是賣毒品的錢（
     見偵字第6703號卷一第33頁）；復於偵查中供承伊知道被
     告辛○○有在販賣毒品，但不知賣何種毒品（見偵字第
     6703 號 卷二第16頁偵查筆錄），伊曾幫被告辛○○記錢
     ，也收過被告辛○○拿回來的錢，雖供稱被告辛○○並沒
     有說是記什麼帳目，伊也不知錢的來源（見偵字第6703號
     卷二第97頁偵查筆錄）。依被告壬○○上開供述，可認定
     被告壬○○於本案查獲前，業已知悉被告辛○○有在販賣
     毒品，其也曾跟被告辛○○一起去新竹找藥頭「張仔」，
     而其與被告主要經濟來源為販毒所得；另觀諸附表十一編
     號三被告壬○○與被告辛○○之通話內容，被告壬○○對
     於與被告辛○○在通話中所述及之「男生」（指安非他命
     ）、「女生」（指海洛因）、「41」（指重量）等毒品種
     類及重量之相關暗號術語知之甚詳，並配合被告辛○○之
     指示拿取毒品（見偵字第6703號卷二第108 頁通訊監察譯
     文），又被告辛○○與被告壬○○所為如附表十二所示之
     通話內容（見偵字第6703號卷二第132 頁），顯為被告被
     告辛○○要求被告壬○○包裝毒品後，被告壬○○配合辦
     理之對話，被告壬○○辯稱未幫忙被告辛○○包裝毒品之
     詞，顯不可採；上開通話內容亦可佐證證人庚○○所為被
     告辛○○曾對伊說過被告壬○○有幫忙包裝毒品之證述屬
     實。
   (五)其他通訊監察內容：
     １依卷內被告壬○○以0000000000號行動電話與被告辛○○之電話聯繫內容（見附表十一編號一至七內容之通訊
       監察譯文，於偵字6703號卷二第169 頁、180 頁、182
       頁、165 頁、166 頁、184 頁、186 頁、187 頁）觀之
       ，其中：編號一通話係被告辛○○指示被告壬○○拿取1
       盒（毒品）；編號二通話係被告辛○○與被告壬○○談
       到「張仔」（此為被告辛○○之毒品來源）認為有6 萬
       元價差之事，被告辛○○於通話中並對被告壬○○說伊
       「4 克出了1 萬7000元，然後自己剩4 克半」、「小B
       只有500 元，伊給了小B2根吸管」；編號三通話中被告
       壬○○對被告辛○○說「你是買那個『女生』喔！」；
       編號四通話係被告辛○○要求被告壬○○幫忙拿出「一
       盒41」，顯見被告壬○○對於「張仔」係被告辛○○購
       買毒品之來源有所瞭解，並應和被告辛○○所稱關於交
       易（毒品）之價格及重量，且編號二、三、四通話中被
       告2 人就毒品名稱均就安非他命、海洛因以「男生」、
       「女生」之交易術語為之，顯見被告壬○○對於毒品名
       稱之暗號術語亦知之甚詳；編號五通話被告辛○○提到
       其販賣之價格數量及有所獲利（「6 個當作41賣」、「
       知道賺啊」、「全部賣他3 萬2000元」、「阿生的朋友
       之前拿2 個41，我準備帶2 個41，看可不可以要他買2
       個41」），雙方並討論要匯多少錢給「張仔」；編號六
       通話則係被告辛○○指示被告壬○○紀錄毒品不同之交
       易對象相關之毒品重量及價格；編號七與編號八通話中
       被告辛○○與被告壬○○多所討論關於交易之重量價格
       之事。綜上，被告壬○○顯然知悉被告辛○○販賣毒品
       之事，並且亦協助幫忙被告辛○○拿取毒品以及紀錄交
       易情形之事甚明。
     ２依卷內被告壬○○以0000000000號行動電話與被告辛○○之電話聯繫內容（見附表十二編號一內容之通訊監察
       譯文，於偵字6703號卷二第132 頁）觀之，該通電話被
       告辛○○係指示被告壬○○幫忙包裝（毒品）（「倒1
       包1000的起來」），被告壬○○辯稱從未協助包裝毒品
       ，顯係不可採信。
     ３依卷內被告壬○○以0000000000號行動電話與己○○之
       0000000000號電話聯繫內容（見附表十三編號一至五內
       容之通訊監察譯文，於偵字6703號卷二第188 頁、180
       頁）觀之，其中：編號一通話中己○○告訴被告壬○○
       說被告辛○○要給其「1 個，含袋1.2 ，4800」；編號
       二通話己○○要被告壬○○「包一個1.2 ，1 個0.1 起
       來，下班過去拿」；編號三、四、五之3 通通話時間密
       接，係己○○先與被告壬○○相約待會兒碰面，己○○
       再改稱因有朋友來，且家裡外面有警察，所以要被告壬○○隔天中午再送過去。按被告辛○○業據本院認定於
       97年5 月12日曾販賣安非他命予己○○，且被告壬○○
       原本於上開通話日表示要送東西過去給己○○，惟己○○反稱因有警察在其住家外，要被告壬○○不要當日送
       來，顯見被告壬○○要送過去給己○○之物極有可能牽
       涉不法，否則無須忌諱警察，又則上開通話中雙方復提
       到重量及金額，則所指之物合理推論應係指毒品。由上
       開通聯對話內容，可以佐證被告壬○○確有就被告辛○○販賣毒品之事為其接聽毒品買受人之來電，並協助被
       告辛○○代為允諾交易毒品之金額、重量及約定交付之
       方法。
     ４依卷內被告壬○○持被告辛○○之0000000000號行動電
       話與0000000000號電話持用人通聯聯繫內容（見附表十
       四編號一，於偵字6703號卷二第159 頁）觀之，該通電
       話係被告壬○○向該人詢問：「為何顏色黃黃的？」並
       質疑該人為何知道重量為8.5 （公克），而該人則回稱
       有秤過袋子，是含袋8.5 （公克），袋子約重0.3 、0.4
       （公克），亦疑似詢問毒品重量之對話。
     ５依卷內被告被告辛○○以0000000000號電話與「張仔」
       0000000000號電話（按被告辛○○於警詢業已供承該
       0000000000號電話為「張仔」使用之電話，見偵字第
       6703號卷三第166 頁）通話聯繫內容（見附表十五通話
       ，於偵字6703號卷二第119 頁）觀之，係被告辛○○告
       訴「張仔」說其老婆記錯帳，並與「張仔」討論帳款之
       事；查被告辛○○在與被告壬○○或其他人之電話通話
       內容中，時常稱呼被告壬○○為「老婆」，且被告辛○○當時係與被告壬○○同居，有親密之情誼，且其於審
       理中亦證稱案發當時除被告壬○○外，並無其他親密女
       友，是以編號十五通話中被告辛○○所稱之「老婆」
       應係指被告壬○○無誤，被告辛○○在上開電話對話中
       所稱「老婆記錯帳」，顯見被告壬○○於被告辛○○向
       「張仔」購買毒品時，亦有提供記帳之協助，此亦可佐
       證證人庚○○證述於與被告辛○○交易毒品完畢後，被
       告壬○○會協助記帳為屬實。
   (十)綜上事證，被告壬○○協助辛○○於向「張仔」購買毒品
     時之記帳工作；復於被告辛○○出賣安非他命時協助其包
     裝毒品，並時而負責接聽毒品買受人之電話；於97年3 月
     19日、97年3 月22日、97年4 月11日、97年4 月17日復陪
     同被告辛○○前往內湖與庚○○交易毒品，交易完畢後就
     帳款資料增刪為紀錄之工作，有時並代為保管販毒所得之
     價金；另於97年3 月21日陪同被告辛○○前往交付毒品時
     ，代被告辛○○交付毒品予丙○○，並代被告辛○○向丙○○收取毒品價金之款項，復於97年4 月11日陪同被告辛○○前往交付毒品時，在電話中代被告辛○○允諾丙○○
     提高購買毒品數量之要求等情，事證明確，應可認定。
參、論罪科刑與沒收
  一(一)按甲基安非他命屬毒品危害防制條例第2 條第2 項第2 款
      所列之第二級毒品，甲基安非他命亦屬藥事法第22條第1
      項第1 款所列禁藥。故核被告明知為屬禁藥之甲基安非他
      命而轉讓予他人者，除成立毒品危害防制條例第8 條第2
      項之轉讓第二級毒品罪外，亦構成藥事法第83條第1 項之
      轉讓禁藥罪。然按藥事法第83條第1 項係於93年4 月21
      日修正公布，同年月23日施行，為毒品危害防制條例之後
      法，且藥事法第83條第1 項之法定刑為7 年以下有期徒刑
      ，得併科新臺幣5 百萬元以下罰金，與毒品危害防制條例
      第8 條第2 項之法定刑為6 月以上，5 年以下有期徒刑，
      得併科新臺幣70萬元以下罰金相較後，以藥事法第83條第
      1 項之法定刑為重；又以毒品之範圍尚包括影響精神物質
      與其製品，而藥事之管理，亦非僅止於藥品之管理，毒品
      未必均係經公告列管之禁藥，禁藥亦非必均為毒品，毒品
      危害防制條例與藥事法二者，並無必然之特別法與普通法
      關係，是除有轉讓之第二級毒品達毒品危害防制條例第8
      條第6 項之一定數量，經依法加重後之法定刑較藥事法第
      83條第1 項之法定刑為重之情形外，此係屬同一犯罪行為
      而同時有二種法律可資處罰之「法條（規）競合」情形，
      應依「重法優於輕法」、「後法優於前法」等法理，本應
      優先適用屬後法且為重法之藥事法第83條第1 項之規定處
      斷至明（最高法院96年度台上字第3582號判決意旨、臺灣
      高等法院暨所屬法院94年法律座談會刑事類提案第8 號結
      論意旨參照）。
    (二)核被告辛○○所為，就犯罪事實一(一)、一(二)、一(三)、一
      (四)(1)、一(四)(2)、一(四)(3)、一(五)(1)、一(五)(2)、一(五)(3)、一(六)
      均係犯毒品危害防制條例第4 條第2 項販賣第二級毒品
      罪，其中犯罪事實一(二)為4 罪，犯罪事實一(四)為3 罪，犯
      罪事實一(五)為3 罪、犯罪事實一(一)、一(三)、一(六)各為1 罪
     ，被告辛○○犯販賣第二級毒品罪共13罪。且查：被告辛○○就犯罪事實二(一)轉讓戊○○施用之安非他命均為微量
      ，就犯罪事實二(二)轉讓乙○○施用之安非他命各約為0.2
      、0.1 、0.3 公克，業據認定如上，均尚未達毒品危害防
      制條例第8 條第6 項轉讓持有毒品加重其刑之數量標準即
      第2 條所規定加重其刑之淨重10公克，是揆諸前揭規定與
      說明，被告辛○○就犯罪事實二(一)(二)所為，均係犯藥事法
      第83條第1 項轉讓禁藥罪，其中犯罪事實二(一)為3 罪，犯
      罪事實二(二)為2 罪，被告辛○○犯轉讓禁藥罪共5 罪；至
      其轉讓及持第二級毒品安非他命之行為則不另論罪。又就
      犯罪事實三所為，係犯毒品危害防制條例第8 條第3項 轉
      讓第三級毒品罪。
    (三)按刑法上之幫助犯，係對於犯罪與正犯有共同之認識，而
      以幫助之意思，對於正犯資以助力，而未參與實施犯罪之
      行為者而言，最高法院75年臺上字第1509號、88年臺上字
      第1270號判決意旨可資參照。是以如未參與實施犯罪構成
      要件之行為，而係出於幫助之意思提供助力，即屬幫助犯
      ，而非共同正犯。本件被告壬○○雖對被告辛○○係販賣
      安非他命予庚○○、丙○○均有所認識，惟僅因係被告辛○○之同居人，基於幫助之犯意，提供助力為記帳、接聽
      電話、包裝毒品、代為允諾交易金額、代收毒品價金款項
      及協助交付毒品與買受人，其並非實際策劃主導、聯絡毒
      品來源之賣家以便買毒、拓展人際網絡以便賣毒、接運毒
      品之人，亦未因此直接獲取販毒利益，難認有參與實施犯
      罪之行為，其所為應認係為販賣第二級毒品罪構成要件以
      外之幫助行為。是核被告壬○○就犯罪事實一(二)、一(五)(1)
      、一(五)(2)均係犯均係犯刑法第30條第1 項幫助犯毒品危害
      防制條例第4 條第2 項幫助販賣第二級毒品罪，其中犯罪
      事實一(二)為4 罪，被告壬○○共犯6 罪。被告辛○○所犯
      上開販賣第二級毒品罪13罪、轉讓禁藥罪5 罪、轉讓第三
      級毒品罪1 罪；被告壬○○所犯上開幫助販賣第二級毒品
      罪6 罪，均係犯意各別，行為互殊，均應予分論併罰。爰
      審酌被告辛○○無正當工作，明知安非他命、K 他命分屬
      毒品、禁藥，仍分別販賣牟利、無償轉讓予他人施用，助
      長毒品之流通，且危害他人健康甚鉅，所為難容於社會，
      且犯後未有悔意；惟其販賣及轉讓之毒品數量微少，獲利
      非鉅，及其犯罪之動機、目的，並兼衡其素行尚非極惡之
      人，檢察官具體求處有期徒刑18年尚屬過重等一切情狀，
      認分別量處如附表一主文所示之刑，並依法定其應執行之
      刑，已足資儆戒。另被告壬○○係幫助他人犯罪，應依刑
      法第30條第2 項之規定，並均按正犯之刑減輕之；審酌被
      告壬○○亦不思正當工作獲取生活所需，藉與被告辛○○
      共同相處同居之便，為本件幫助販賣安非他命之犯行，幫
      助正犯被告辛○○將毒品流入市面，造成他人健康之危害
      ，犯後未見悔意，惟其尚稱年輕識淺，所犯次數非多，並
      無前科，有臺灣高等法院被告前案紀錄表1 份在卷可稽，
      素行尚稱良好，且犯罪手段尚非極惡，檢察官具體求處有
      期徒刑12年尚屬過重等一切情狀，認量處如附表二主文所
      示之刑，並依法定其應執行之刑，已足資儆懲。
  二沒收：末按，沒收為從刑之一種，依主從不可分之原則，應
    附隨緊接於主刑之下而同時宣告；又共同正犯因相互間利用
    他人之行為，以遂行其犯意之實現，本於責任共同之原則，
    有關沒收部分，對於共犯間供犯罪所用之物，自均應為沒收
    之諭知。惟幫助犯僅係對於犯罪構成要件以外行為為加工，
    並無共同犯罪之意思，自不適用該責任共同原則，對於正犯
    所有供犯罪所用之物或犯罪所得之物，亦為沒收之諭知，最
    高法院91年台上5583號判決要旨可資參照。扣案分裝袋150
    個、研磨器1 組、磅秤1 個，為被告辛○○所有從事販毒所
    用之工具，業據被告辛○○於警詢及偵查中供承無誤（見偵
    字第6703號卷一第11頁警詢筆錄、偵字第6703號卷二第3 頁
    偵查筆錄），應依毒品危害防制條例第19條第1 項諭知沒收
    ；至未扣案之被告辛○○所使用之前揭0000000000、000000
    00 00 、00 00000000 、0000000000、0000000000號門號號
    手機5 支（含SIM 卡5 張），雖係供被告辛○○為前開各個
    販賣毒品犯行所使用，惟查並非被告辛○○所有，係向朋友
    所借，且現均已滅失，業據被告辛○○於本院審理時供明（
    見本院卷二第37頁），衡情上開手機暨門號SIM 卡既非被告
    辛○○所有，又未能證明現尚存在，爰不予諭知沒收。又被
    告辛○○先後13次販賣第二級毒品有各如附表一所示之之所
    得，雖未扣案，仍應依毒品危害防制條例第19條第1 項規定
    ，於各販賣第二級毒品罪主刑及所定應執行之刑下諭知沒收
    ，如全部或一部不能沒收時，DVD 燒錄器追徵其價額或以其
    財產抵償之，所得係金錢部分則均以其財產抵償之。至上開
    扣案分裝袋150 個、研磨器1 組、磅秤1 個，均為正犯辛○○所有供犯罪所用之物，依據上開判決要旨，即不能在幫助
    犯即被告壬○○主文項下同為沒收之諭知，附此敘明。
據上論斷，應依刑事訴訟法第299 條第1 項前段，毒品危害防制
條例第4 條第2 項、第8 條第3 項、第19條第1 項，藥事法第83
條第1 項，刑法第11條、第30條第2 項、第51條第5 款，判決如
主文。
本案經檢察官莊富棋到庭執行職務
中    華    民    國    98    年    2     月    11    日
                  刑事第四庭審判長法   官
                                  法   官
                                  法   官
以上正本證明與原本無異。
如不服本判決應於收受判決後10日內向本院提出上訴書狀，並應
應敘述具體理由。其未敘述上訴理由者，應於上訴期間屆滿後20
日內向本院補提理由書(均須按他造當事人之人數附繕本)「切勿
逕送上級法院」。
                            書記官  劉育君
中    華    民    國    98    年    2     月    11    日
附表一（被告辛○○部分）
┌───┬───────────┬───────────┐
│編號  │犯罪事實              │  主文                │
├───┼───────────┼───────────┤
│一    │ 96年10月31日以2,000元│辛○○販賣第二級毒品，│
│      │ 價格販賣安非他命予曹 │處有期徒刑柒年貳月；扣│
│      │ 中圻                 │案包裝第二級毒品安非他│
│      │                      │命之分裝袋壹佰伍拾個、│
│      │                      │研磨組壹組、磅秤壹個，│
│      │                      │均沒收；未扣案之販賣第│
│      │                      │二級毒品所得新臺幣貳仟│
│      │                      │元沒收，如全部或一部不│
│      │                      │能沒收時，以其財產抵償│
│      │                      │之。                  │
├───┼───────────┼───────────┤
│二    │97年3 月19日以500 元價│辛○○販賣第二級毒品，│
│      │格販賣安非他命0.05公克│處有期徒刑柒年貳月；扣│
│      │予庚○○              │案包裝第二級毒品安非他│
│      │                      │命之分裝袋壹佰伍拾個、│
│      │                      │研磨組壹組、磅秤壹個，│
│      │                      │均沒收；未扣案之販賣第│
│      │                      │二級毒品所得新臺幣伍佰│
│      │                      │元沒收，如全部或一部不│
│      │                      │能沒收時，以其財產抵償│
│      │                      │之。                  │
├───┼───────────┼───────────┤
│ 三   │ 97年3 月22日以500 元 │辛○○販賣第二級毒品，│
│      │ 價格販賣安非他命0.05 │處有期徒刑柒年貳月；扣│
│      │ 公克予庚○○         │案包裝第二級毒品安非他│
│      │                      │命之分裝袋壹佰伍拾個、│
│      │                      │研磨組壹組、磅秤壹個，│
│      │                      │均沒收；未扣案之販賣第│
│      │                      │二級毒品所得新臺幣伍佰│
│      │                      │元沒收，如全部或一部不│
│      │                      │能沒收時，以其財產抵償│
│      │                      │之。                  │
├───┼───────────┼───────────┤
│ 四   │ 97年4 月11 日以500 元│辛○○販賣第二級毒品，│
│      │ 價格販賣安非他命0.05 │處有期徒刑柒年貳月；扣│
│      │ 公克予庚○○         │案包裝第二級毒品安非他│
│      │                      │命之分裝袋壹佰伍拾個、│
│      │                      │研磨組壹組、磅秤壹個，│
│      │                      │均沒收；未扣案之販賣第│
│      │                      │二級毒品所得新臺幣伍佰│
│      │                      │元沒收，如全部或一部不│
│      │                      │能沒收時，以其財產抵償│
│      │                      │之。                  │
├───┼───────────┼───────────┤
│ 五   │97年4 月17日以500 元價│辛○○販賣第二級毒品，│
│      │格販賣安非他命0.05公克│處有期徒刑柒年貳月；扣│
│      │予庚○○              │案包裝第二級毒品安非他│
│      │                      │命之分裝袋壹佰伍拾個、│
│      │                      │研磨組壹組、磅秤壹個，│
│      │                      │均沒收；未扣案之販賣第│
│      │                      │二級毒品所得新臺幣伍佰│
│      │                      │元沒收，如全部或一部不│
│      │                      │能沒收時，以其財產抵償│
│      │                      │之。                  │
├───┼───────────┼───────────┤
│ 六   │97年1 月17日以3,600 元│辛○○販賣第二級毒品，│
│      │販賣安非他命1 公克予王│處有期徒刑柒年貳月；扣│
│      │家華                  │案包裝第二級毒品安非他│
│      │                      │命之分裝袋壹佰伍拾個、│
│      │                      │研磨組壹組、磅秤壹個，│
│      │                      │均沒收；未扣案之販賣第│
│      │                      │二級毒品所得新臺幣參仟│
│      │                      │陸佰元沒收，如全部或一│
│      │                      │部不能沒收時，以其財產│
│      │                      │抵償之。              │
├───┼───────────┼───────────┤
│ 七   │97年1 月19日以DVD 燒錄│辛○○販賣第二級毒品，│
│      │器1台為對價販賣安非他 │處有期徒刑柒年貳月；扣│
│      │命0.3公克予乙○○     │案包裝第二級毒品安非他│
│      │                      │命之分裝袋壹佰伍拾個、│
│      │                      │研磨組壹組、磅秤壹個，│
│      │                      │均沒收；未扣案之販賣第│
│      │                      │二級毒品所得DVD 燒錄器│
│      │                      │壹台沒收，如全部或一部│
│      │                      │不能沒收時，追徵其價額│
│      │                      │或以其財產抵償之。    │
├───┼───────────┼───────────┤
│ 八   │97年農曆除夕夜以2,000 │辛○○販賣第二級毒品，│
│      │元價格販賣安非他命約  │處有期徒刑柒年貳月；扣│
│      │0.3公克予乙○○       │案包裝第二級毒品安非他│
│      │                      │命之分裝袋壹佰伍拾個、│
│      │                      │研磨組壹組、磅秤壹個，│
│      │                      │均沒收；未扣案之販賣第│
│      │                      │二級毒品所得新臺幣貳仟│
│      │                      │元沒收，如全部或一部不│
│      │                      │能沒收時，以其財產抵償│
│      │                      │之。                  │
├───┼───────────┼───────────┤
│九    │97年5月10日以2,000元價│辛○○販賣第二級毒品，│
│      │格販賣安非他命予乙○○│處有期徒刑柒年貳月；扣│
│      │                      │案包裝第二級毒品安非他│
│      │                      │命之分裝袋壹佰伍拾個、│
│      │                      │研磨組壹組、磅秤壹個，│
│      │                      │均沒收；未扣案之販賣第│
│      │                      │二級毒品所得新臺幣貳仟│
│      │                      │元沒收，如全部或一部不│
│      │                      │能沒收時，以其財產抵償│
│      │                      │之。                  │
├───┼───────────┼───────────┤
│ 十   │97年3月21日以2,000元價│辛○○販賣第二級毒品，│
│      │格販賣安非他命予丙○○│處有期徒刑柒年貳月；扣│
│      │                      │案包裝第二級毒品安非他│
│      │                      │命之分裝袋壹佰伍拾個、│
│      │                      │研磨組壹組、磅秤壹個，│
│      │                      │均沒收；未扣案之販賣第│
│      │                      │二級毒品所得新臺幣貳仟│
│      │                      │元沒收，如全部或一部不│
│      │                      │能沒收時，以其財產抵償│
│      │                      │之。                  │
├───┼───────────┼───────────┤
│ 十一 │97年4月11日以3,000元價│辛○○販賣第二級毒品，│
│      │格販賣安非他命予丙○○│處有期徒刑柒年貳月；扣│
│      │                      │案包裝第二級毒品安非他│
│      │                      │命之分裝袋壹佰伍拾個、│
│      │                      │研磨組壹組、磅秤壹個，│
│      │                      │均沒收；未扣案之販賣第│
│      │                      │二級毒品所得新臺幣參仟│
│      │                      │元沒收，如全部或一部不│
│      │                      │能沒收時，以其財產抵償│
│      │                      │之。                  │
├───┼───────────┼───────────┤
│十二  │97年5 月11日以2,000 元│辛○○販賣第二級毒品，│
│      │價格販賣安非他命予張維│處有期徒刑柒年貳月；扣│
│      │鈞                    │案包裝第二級毒品安非他│
│      │                      │命之分裝袋壹佰伍拾個、│
│      │                      │研磨組壹組、磅秤壹個，│
│      │                      │均沒收；未扣案之販賣第│
│      │                      │二級毒品所得新臺幣貳仟│
│      │                      │元沒收，如全部或一部不│
│      │                      │能沒收時，以其財產抵償│
│      │                      │之。                  │
├───┼───────────┼───────────┤
│十三  │97年5月12日以3,000元價│辛○○販賣第二級毒品，│
│      │格販賣安非他命予己○○│處有期徒刑柒年貳月；扣│
│      │                      │案包裝第二級毒品安非他│
│      │                      │命之分裝袋壹佰伍拾個、│
│      │                      │研磨組壹組、磅秤壹個，│
│      │                      │均沒收；未扣案之販賣第│
│      │                      │二級毒品所得新臺幣參仟│
│      │                      │元沒收，如全部或一部不│
│      │                      │能沒收時，以其財產抵償│
│      │                      │之。                  │
├───┼───────────┼───────────┤
│十四  │97年1月17日轉讓微量安 │辛○○明知為禁藥而轉讓│
│      │非他命予戊○○        │，處有期徒刑陸月      │
├───┼───────────┼───────────┤
│十五  │97年1月18日轉讓微量安 │辛○○明知為禁藥而轉讓│
│      │非他命予戊○○        │，處有期徒刑陸月      │
├───┼───────────┼───────────┤
│十六  │97年3 月22日轉讓約0.2 │辛○○明知為禁藥而轉讓│
│      │公克安非他命予乙○○  │，處有期徒刑陸月      │
├───┼───────────┼───────────┤
│十七  │97年4 月13日轉讓約0.1 │辛○○明知為禁藥而轉讓│
│      │公克安非他命予乙○○  │，處有期徒刑陸月      │
├───┼───────────┼───────────┤
│十八  │97年5 月9 日轉讓約0.3 │辛○○明知為禁藥而轉讓│
│      │公克安非他命予乙○○  │，處有期徒刑陸月      │
├───┼───────────┼───────────┤
│十八  │97年1 月23日轉讓K 他命│辛○○轉讓第三級毒品，│
│      │予陳家豪              │處有期徒刑肆月。      │
└───┴───────────┴───────────┘
附表二（被告壬○○部分）
┌───┬───────────┬───────────┐
│編號  │犯罪事實              │  主文                │
├───┼───────────┼───────────┤
│一    │97年3月19日幫助辛○○ │壬○○幫助販賣第二級毒│
│      │販賣安非他命予庚○○  │品，處有期徒刑參年捌月│
├───┼───────────┼───────────┤
│二    │97年3月22日幫助辛○○ │壬○○幫助販賣第二級毒│
│      │販賣安非他命予庚○○  │品，處有期徒刑參年捌月│
├───┼───────────┼───────────┤
│三    │97年4月11日幫助辛○○ │壬○○幫助販賣第二級毒│
│      │販賣安非他命予庚○○  │品，處有期徒刑參年捌月│
├───┼───────────┼───────────┤
│ 四   │97年4月17日幫助辛○○ │壬○○幫助販賣第二級毒│
│      │販賣安非他命予庚○○  │品，處有期徒刑參年捌月│
├───┼───────────┼───────────┤
│ 五   │97年3月21日幫助辛○○ │壬○○幫助販賣第二級毒│
│      │販賣安非他命予丙○○  │品，處有期徒刑參年捌月│
├───┼───────────┼───────────┤
│ 六   │97年4月11日幫助辛○○ │壬○○幫助販賣第二級毒│
│      │販賣安非他命予丙○○  │品，處有期徒刑參年捌月│
└───┴───────────┴───────────┘
附表三
被告辛○○（使用手機門號：0000000000號）發送給丁○○
（使用手機門號：0000000000號）之簡訊內容（見偵字第6703號
卷一第41頁）
┌─────┬─────────────────────┐
│時間      │簡訊內容                                  │
├─────┼─────────────────────┤
│96年12月24│我要處理錢不夠了，幫幫忙你有多少先借我轉一│
│日上午9 時│下，還有你跟你那些有用的朋友每個都說一下，│
│09分      │說下午要處理錢先收一個四千，不先收就不要理│
│          │他們，讓他去拿臭的，反正外面沒東西只有哩爸│
│          │有東西，不先收就不案算他的不要到時又問有沒│
│          │有能不能給幾個，我一定說沒有就算有的話要拿│
│          │，行，一個叫他拿六千來換！                │
└─────┴─────────────────────┘
附表四
被告辛○○（使用電話：0000000000、0000000000號）與庚○○
（使用電話：0000000000）之通聯談話內容
┌──┬────┬───────────────────┐
│編號│ 時間   │通話人、使用號碼及通話內容            │
├──┼────┼─────────┬─────────┤
│一  │97年3月 │被告辛○○（      │庚○○（0000000000│
│    │19日19時│0000000000）受話：│）發話：          │
│    │48分（見├─────────┼─────────┤
│    │偵字第  │喂                │你在哪裡？秘密基地│
│    │6703號卷│                  │喔？              │
│    │二第130 ├─────────┼─────────┤
│    │頁）    │對                │來載我啦          │
│    │        ├─────────┼─────────┤
│    │        │你在幹嘛          │我在烘衣服啦，我要│
│    │        │                  │去啦              │
│    │        ├─────────┼─────────┤
│    │        │買一點東西來吃    │我身上只有100 元，│
│    │        │                  │烘衣服而已，我之前│
│    │        │                  │都用紅豆他們的，他│
│    │        │                  │們也是用錢買的，用│
│    │        │                  │的不好意思        │
│    │        ├─────────┼─────────┤
│    │        │他們走了喔        │對，他們剛剛來我家│
│    │        │                  │，我用三口就不好意│
│    │        │                  │思再用了          │
│    │        ├─────────┼─────────┤
│    │        │好了，在你家門口，│                  │
│    │        │出來啦            │                  │
├──┼────┼─────────┼─────────┤
│二  │97年3月 │被告辛○○（      │庚○○（0000000000│
│    │22日15時│0000000000）受話：│）發話：          │
│    │18分（見├─────────┼─────────┤
│    │偵字第  │喂                │你在哪，有沒有去投│
│    │6703號卷│                  │票                │
│    │二第132 ├─────────┼─────────┤
│    │頁）    │沒有              │快去投啦，投2號   │
│    │        ├─────────┼─────────┤
│    │        │我找人去投        │你在哪？          │
│    │        ├─────────┼─────────┤
│    │        │我要去很遠的地方  │你那裡還有沒有？  │
│    │        ├─────────┼─────────┤
│    │        │剩一點點，要弄錢再│一點點是多少？我湊│
│    │        │去拿              │湊看              │
│    │        ├─────────┼─────────┤
│    │        │你說東西喔，剩一些│有沒有500？       │
│    │        │些                │                  │
│    │        ├─────────┼─────────┤
│    │        │有啊，1000超過    │可是我現在要回南港│
│    │        │                  │投票，待會才回內湖│
│    │        │                  │ㄟ                │
│    │        ├─────────┼─────────┤
│    │        │你回內湖打給我    │如果來不及，你放在│
│    │        │                  │公園              │
│    │        ├─────────┼─────────┤
│    │        │好                │                  │
├──┼────┼─────────┼─────────┤
│三  │97年3 月│被告辛○○（      │庚○○（0000000000│
│    │22日15時│0000000000）受話：│）發話：          │
│    │22分（見├─────────┼─────────┤
│    │偵字第  │                  │哥，一半現金一半差│
│    │6703號卷├─────────┼─────────┤
│    │二第132 │好啦              │                  │
│    │頁）    │                  │                  │
├──┼────┼─────────┼─────────┤
│四  │97年4 月│被告辛○○（      │庚○○（0000000000│
│    │11日凌晨│0000000000）發話：│）受話：          │
│    │0 時39分├─────────┼─────────┤
│    │（見偵字│                  │喂                │
│    │第6703號├─────────┼─────────┤
│    │卷二第  │我跟你講，我先叫葉│好                │
│    │155頁 ）│根載我過去，等一下│                  │
│    │        │我打給你的時候，你│                  │
│    │        │叫紅豆把錢拿到洗衣│                  │
│    │        │店門口，然後我車到│                  │
│    │        │了以後，你叫紅豆把│                  │
│    │        │錢拿給我，東西拿了│                  │
│    │        │以後轉頭就趕快走，│                  │
│    │        │記得              │                  │
├──┼────┼─────────┼─────────┤
│五  │97年4 月│被告辛○○（      │庚○○（0000000000│
│    │17日20時│0000000000）發話：│）受話：          │
│    │28分（見├─────────┼─────────┤
│    │偵字第  │                  │喂                │
│    │6703號卷├─────────┼─────────┤
│    │二第165 │你在哪裡？        │我在家            │
│    │頁）    ├─────────┼─────────┤
│    │        │我在你家後面的商店│幹嘛              │
│    │        │買袋子，你下來    │                  │
│    │        ├─────────┼─────────┤
│    │        │你下來，我拿給你我│好，拜拜          │
│    │        │就要走了          │                  │
└──┴────┴─────────┴─────────┘
附表五
被告辛○○（使用電話：0000000000）與甲○○（使用電話：
0000000000、0000000000）之通聯談話內容
┌──┬────┬───────────────────┐
│編號│ 時間   │通話人、使用號碼及通話內容            │
├──┼────┼─────────┬─────────┤
│一  │97年1 月│被告辛○○（      │甲○○（0000000000│
│    │17日18時│0000000000）受話：│）發話：          │
│    │05分（見├─────────┼─────────┤
│    │偵字第  │                  │你在哪裡？        │
│    │6703號卷├─────────┼─────────┤
│    │二第119 │我現在人要去汐止，│我在六張犁        │
│    │頁）    │你在哪裡？        │                  │
│    │        ├─────────┼─────────┤
│    │        │你出掉了沒有？    │都出掉了          │
│    │        ├─────────┼─────────┤
│    │        │36喔，36有啊      │有啦，我在等錢    │
│    │        ├─────────┼─────────┤
│    │        │等多久            │他說一下          │
│    │        ├─────────┼─────────┤
│    │        │你拿到了打電話給我│好                │
│    │        │，我們再約地方，我│                  │
│    │        │順便再丟東西給你  │                  │
├──┼────┼─────────┼─────────┤
│二  │97年1 月│被告辛○○（      │甲○○（0000000000│
│    │17日19時│0000000000）受話：│）發話：          │
│    │08分（見├─────────┼─────────┤
│    │偵字第  │                  │你在哪裡？        │
│    │6703號卷├─────────┼─────────┤
│    │二第120 │我在松山，要出一下│半克哪夠？        │
│    │頁）    │東西，我待會丟半克│                  │
│    │        │給你              │                  │
│    │        ├─────────┼─────────┤
│    │        │我先給你半克，然後│我在六張犁        │
│    │        │要出東西，你能在木│                  │
│    │        │柵嗎？            │                  │
│    │        ├─────────┼─────────┤
│    │        │你能不能往松山的方│好                │
│    │        │向騎              │                  │
│    │        ├─────────┼─────────┤
│    │        │因為我待會要到健康│我再打給你        │
│    │        │路                │                  │
├──┼────┼─────────┼─────────┤
│三  │97年1 月│被告辛○○（      │甲○○（0000000000│
│    │17日19時│0000000000）發話：│）受話：          │
│    │31分（見├─────────┼─────────┤
│    │偵字第  │                  │喂                │
│    │6703號卷├─────────┼─────────┤
│    │二第120 │我還是感覺，因為你│我知道            │
│    │頁）    │手上的東西，你看仔│                  │
│    │        │細，那個東西很好，│                  │
│    │        │算安仔心，東西很好│                  │
│    │        │，我老婆也說，你價│                  │
│    │        │錢要抬高一點，要不│                  │
│    │        │然你加油、吃飯，自│                  │
│    │        │己都沒有賺        │                  │
│    │        ├─────────┼─────────┤
│    │        │價錢要高一點，我是│你到哪裡了        │
│    │        │希望你半個最好要出│                  │
│    │        │25啦，一個出5 千，│                  │
│    │        │那你才會有賺啦，因│                  │
│    │        │為我一個給你算36嘛│                  │
│    │        │，那就看你自己怎麼│                  │
│    │        │賺                │                  │
│    │        ├─────────┼─────────┤
│    │        │我到提頂了        │你車上有沒有空機子│
│    │        │                  │？                │
│    │        ├─────────┼─────────┤
│    │        │沒有              │那我先去找姊仔    │
│    │        ├─────────┼─────────┤
│    │        │你跟姊仔說1 個要5 │我知道            │
│    │        │千啦              │                  │
└──┴────┴─────────┴─────────┘
附表六
被告辛○○（使用電話：0000000000、0000000000）與乙○○（
使用電話：00-00000000 、0000000000）之通聯談話內容
┌──┬────┬───────────────────┐
│編號│ 時間   │通話人、使用號碼及通話內容            │
├──┼────┼─────────┬─────────┤
│一  │97年1 月│被告辛○○（      │乙○○（0000000000│
│    │        │0000000000）受話：│）發話：          │
│    │19日21時├─────────┼─────────┤
│    │21分（見│                  │喂，請問你是家華的│
│    │        │                  │朋友？            │
│    │偵字第  ├─────────┼─────────┤
│    │6703號卷│對，你有沒有看到家│我沒有看到他，他有│
│    │二第127 │華？              │把DVD放在我這裡   │
│    │頁）    ├─────────┼─────────┤
│    │        │對，那是我的，你送│我大概5 分鐘到，那│
│    │        │來保養廠給我      │一台我順便載過去  │
│    │        ├─────────┼─────────┤
│    │        │你那個卡還可不可以│喔                │
│    │        │再刷，如果可以的話│                  │
│    │        │，再刷3 台衛星導航│                  │
│    │        │或是筆記型電腦    │                  │
│    │        ├─────────┼─────────┤
│    │        │你過來保養廠再說  │                  │
├──┼────┼─────────┼─────────┤
│二  │97年1 月│被告辛○○（      │乙○○（0000000000│
│    │        │0000000000）受話：│）發話：          │
│    │19日21時├─────────┼─────────┤
│    │27分（頁│喂，你到了喔      │對                │
│    │同上）  ├─────────┼─────────┤
│    │        │你等我一下，我在旁│沒關係            │
│    │        │邊，馬上到        │                  │
├──┼────┼─────────┼─────────┤
│三  │97年3 月│被告辛○○（      │乙○○（0000000000│
│    │        │0000000000）受話：│）發話：          │
│    │22日凌晨├─────────┼─────────┤
│    │0 時32分│喂                │你們2個3點會不會到│
│    │（見偵字├─────────┼─────────┤
│    │第6703號│3點半             │好，我等你        │
│    │卷第132 ├─────────┼─────────┤
│    │頁）    │你不要睡著ㄟ      │不會              │
│    │        ├─────────┼─────────┤
│    │        │拿東西給你，還睡著│什麼東西          │
│    │        ├─────────┼─────────┤
│    │        │你弟弟不是拿2千   │我不知道          │
│    │        ├─────────┼─────────┤
│    │        │我以為別人拿東西用│沒有，我不知道    │
│    │        │都睡不著，你還睡著│                  │
│    │        ├─────────┼─────────┤
│    │        │你弟弟跟我拿東西，│不會，這種東西看開│
│    │        │你會不會怎樣      │就好              │
│    │        ├─────────┼─────────┤
│    │        │好，你等我        │                  │
├──┼────┼─────────┼─────────┤
│四  │97年4 月│被告辛○○（      │乙○○（0000000000│
│    │        │0000000000）發話：│）受話：          │
│    │13日凌晨├─────────┼─────────┤
│    │2 時35分│喂                │喂                │
│    │（見偵字├─────────┼─────────┤
│    │第6703號│張大哥，我在門口，│好                │
│    │卷二第  │你出來            │                  │
│    │140頁 ）│                  │                  │
├──┼────┼─────────┼─────────┤
│五  │97年4 月│被告辛○○（      │乙○○（          │
│    │        │0000000000）受話：│00-00000000 ）發話│
│    │        │                  │：                │
│    │13日凌晨├─────────┼─────────┤
│    │2 時45分│喂                │你待會還是要來一下│
│    │（頁同上├─────────┼─────────┤
│    │）      │為什麼            │我還是要知道你什麼│
│    │        │                  │東西要，什麼不要。│
│    │        │                  │好我待會CALL你。  │
└──┴────┴─────────┴─────────┘
附表七
被告辛○○、壬○○（使用電話：0000000000、0000000000）與
丙○○（使用電話：00-00000000 、0000000000）之通聯談話內
容
┌──┬────┬──────────────────┐
│編號│時間    │     通話人、使用號碼及通話內容     │
├──┼────┼────────┬─────────┤
│一  │97年3 月│被告辛○○（    │丙○○（          │
│    │21 日20 │0000000000）受話│00-00000000 ）發話│
│    │時59分  │：              │：                │
│    │（見偵字├────────┼─────────┤
│    │第6703卷│喂              │我是蟑螂他弟弟，現│
│    │二第131 │                │在方便嗎？        │
│    │頁）    ├────────┼─────────┤
│    │        │方便            │我要2張           │
│    │        ├────────┼─────────┤
│    │        │好，你在哪裡？  │我在內湖          │
│    │        ├────────┼─────────┤
│    │        │你知道德明商專嗎│我知道            │
│    │        │？              │                  │
│    │        ├────────┼─────────┤
│    │        │你5 分鐘後到德明│好，我待會會用    │
│    │        │商專門口等      │0000000000號我的電│
│    │        │                │話打給你          │
│    │        ├────────┼─────────┤
│    │        │好              │                  │
├──┼────┼────────┼─────────┤
│二  │97年3 月│被告壬○○（    │丙○○（0000000000│
│    │21      │0000000000）受話│）發話：          │
│    │日21時16│：              │                  │
│    │分（頁同├────────┼─────────┤
│    │上）    │喂              │我到德明門口      │
│    │        ├────────┼─────────┤
│    │        │我們快到了在等紅│我在這裡等可以嗎？│
│    │        │綠燈            │                  │
│    │        ├────────┼─────────┤
│    │        │可以            │                  │
├──┼────┼────────┼─────────┤
│三  │97年4 月│被告辛○○（    │丙○○（0000000000│
│    │11      │0000000000）受話│）發話：          │
│    │日18時16│：              │                  │
│    │分（見偵├────────┼─────────┤
│    │字第6703│喂              │我大概6 點辦到我家│
│    │號卷二第├────────┼─────────┤
│    │137 頁）│6點半喔         │你可以送到我家巷口│
│    │        │                │嗎？              │
│    │        ├────────┼─────────┤
│    │        │OK              │                  │
├──┼────┼────────┼─────────┤
│四  │97年4 月│被告壬○○（    │丙○○（0000000000│
│    │11 日19 │0000000000）受話│）發話：          │
│    │時03分  │：              │                  │
│    │        │                │                  │
│    │        ├────────┼─────────┤
│    │（見偵卷│喂              │我要改3千啦       │
│    │一第105 ├────────┼─────────┤
│    │頁）    │好啊，我們在基隆│好，反正我在康寧路│
│    │        │路，等一下      │啦                │
│    │        ├────────┼─────────┤
│    │        │好              │                  │
└──┴────┴────────┴─────────┘
附表八
己○○（使用手機門號：0000000000號）發送給被告辛○○（使
用手機門號：0000000000號）之簡訊內容（見偵字第6703號卷一
第50頁、第51頁）
┌─────┬─────────────────────┐
│時間      │簡訊內容                                  │
├─────┼─────────────────────┤
│97年5 月12│我用大台的稱，袋子是0.3 啊，我稱5 次怎麼稱│
│          │都是0.3 耶，不信的話我袋袋留著，下次拿給你│
│          │OK表示我沒有唬嚨你                        │
└─────┴─────────────────────┘
附表九
被告辛○○（使用電話：0000000000）與戊○○（使用電話：
0000000000）之通聯談話內容
┌──┬────┬──────────────────┐
│編號│時間    │     通話人、使用號碼及通話內容     │
├──┼────┼────────┬─────────┤
│一  │97年1月 │被告辛○○（    │戊○○（          │
│    │17日18時│0000000000）受話│0000000000）發話：│
│    │42分（見│：              │                  │
│    │偵字第  ├────────┼─────────┤
│    │6703 卷 │                │你在那裡？        │
│    │二第119 ├────────┼─────────┤
│    │頁）    │我在汐止        │有沒有要到松山    │
│    │        ├────────┼─────────┤
│    │        │有啊，你朋友有沒│沒有，你自己打給他│
│    │        │有跟你在一起    │                  │
│    │        ├────────┼─────────┤
│    │        │他說要1個，也沒 │應該是現金吧      │
│    │        │有說要現金還是欠│                  │
│    │        │，我才想打電話問│                  │
│    │        │你              │                  │
│    │        ├────────┼─────────┤
│    │        │那要送到你那裡，│應該是他那裡吧    │
│    │        │還是那裡？      │                  │
│    │        ├────────┼─────────┤
│    │        │你要不要處理    │沒有啦，給我一點支│
│    │        │                │援啦              │
│    │        ├────────┼─────────┤
│    │        │你開口了，那有什│好                │
│    │        │麼問題          │                  │
├──┼────┼────────┼─────────┤
│二  │97年1 月│被告辛○○（    │戊○○（          │
│    │17日20時│0000000000）受話│0000000000）發話：│
│    │        │：              │                  │
│    │47分（見├────────┼─────────┤
│    │偵字第  │喂              │你人在哪裡啊？    │
│    │6703號卷├────────┼─────────┤
│    │二第121 │我在接東西      │哪你多久會回來？  │
│    │頁）    ├────────┼─────────┤
│    │        │大概1 個小時至2 │大概幾點？        │
│    │        │個小時內        │                  │
│    │        ├────────┼─────────┤
│    │        │11點左右        │我這裡有人在處理  │
│    │        ├────────┼─────────┤
│    │        │等我回去，我會接│好                │
│    │        │一個41回去      │                  │
├──┼────┼────────┼─────────┤
│三  │97年1月 │被告辛○○（    │戊○○（          │
│    │18日凌晨│0000000000）受話│0000000000）發話：│
│    │1時11分 │：              │                  │
│    │（見偵字├────────┼─────────┤
│    │第6703號│喂              │弟弟喔，今天17了嘛│
│    │        │                │，你今天這個東西給│
│    │        │                │我留1 克起來，要給│
│    │        │                │阿光              │
│    │卷二第  ├────────┼─────────┤
│    │122 頁) │他什麼時候要？  │我會叫他打給你，他│
│    │        │                │這2天才會有錢啦   │
│    │        ├────────┼─────────┤
│    │        │你有沒有告訴他這│我會告訴他        │
│    │        │一批比較貴      │                  │
│    │        ├────────┼─────────┤
│    │        │好，我幫你留1 克│                  │
│    │        │起來            │                  │
└──┴────┴────────┴─────────┘
附表十
被告辛○○（使用電話：0000000000）與陳家豪（使用電話：
0000000000）之通聯談話內容
┌──┬────┬──────────────────┐
│編號│時間    │通話人、使用號碼及通話內容          │
├──┼────┼────────┬─────────┤
│一  │97年1 月│被告辛○○（    │陳家豪（0000000000│
│    │        │0000000000）受話│）發話：          │
│    │        │：              │                  │
│    │23日14時├────────┼─────────┤
│    │11分（見│喂              │阿興喔，跟你拿一個│
│    │偵字6703│                │要算多少？        │
│    │號卷二第├────────┼─────────┤
│    │128頁） │45啊            │那麼貴喔          │
│    │        ├────────┼─────────┤
│    │        │43啦，好歹讓我賺│好，你在那邊？    │
│    │        │一點            │                  │
│    │        ├────────┼─────────┤
│    │        │內湖啊，你在家裡│對，你幫我分成1 個│
│    │        │喔？            │6 ，1個4          │
│    │        ├────────┼─────────┤
│    │        │1 各6 ，1 個4 ，│我在我家，我們約在│
│    │        │好，你在哪裡？  │保養廠還是7-11好了│
│    │        ├────────┼─────────┤
│    │        │好，我打給你    │                  │
├──┼────┼────────┼─────────┤
│二  │97年1 月│被告辛○○（    │陳家豪（0000000000│
│    │23日14時│0000000000）受話│）發話：          │
│    │22分06秒│：              │                  │
│    │（頁同上├────────┼─────────┤
│    │）      │喂              │阿興你在哪裡？    │
│    │        ├────────┼─────────┤
│    │        │我在台新，匯給錢│我在金龍公園旁，有│
│    │        │就馬上過去了    │一家10元專賣店對面│
│    │        │                │漫畫書店，有沒有？│
│    │        ├────────┼─────────┤
│    │        │好，我知道      │                  │
├──┼────┼────────┼─────────┤
│三  │97年1 月│被告辛○○（    │陳家豪（0000000000│
│    │23日14時│0000000000）受話│）發話：          │
│    │22分48秒│：              │                  │
│    │        ├────────┼─────────┤
│    │        │喂              │記得幫我分好      │
│    │        ├────────┼─────────┤
│    │        │6、4啊          │好，掰掰          │
└──┴────┴────────┴─────────┘
附表十一
被告壬○○（使用電話：0000000000）與被告辛○○（使用電話
：0000000000、0000000000、0000000000）之通聯談話內容
┌──┬────┬──────────────────┐
│編號│時間    │通話人、使用號碼及通話內容          │
├──┼────┼────────┬─────────┤
│一  │97年3月 │被告壬○○（    │被告辛○○（      │
│    │18日22時│0000000000）發話│0000000000）受話：│
│    │32分（見│：              │                  │
│    │偵字6703├────────┼─────────┤
│    │號卷二第│                │喂                │
│    │169頁） ├────────┼─────────┤
│    │        │1盒夠嗎？1盒裡面│你拿上層那個大盒子│
│    │        │就有4個ㄟ       │                  │
│    │        ├────────┼─────────┤
│    │        │拿整盒進去嗎？  │對                │
├──┼────┼────────┼─────────┤
│    │97年    │被告壬○○（    │被告辛○○（      │
│二  │4月14日 │0000000000）發話│0000000000）受話：│
│    │        │：              │                  │
│    │22時31分├────────┼─────────┤
│    │（見偵字│幹嘛？          │我剛剛跟張仔抱怨，│
│    │6703號卷│                │他說你知道差6萬， │
│    │        │                │後來在阿昌那裡差一│
│    │        │                │點翻臉，因為他只有│
│    │        │                │拿4克而已，後來遇 │
│    │        │                │到一個人你猜是誰，│
│    │二第180 ├────────┼─────────┤
│    │頁）    │誰？            │家祥，我一看到家祥│
│    │        │                │，就說不要放了，因│
│    │        │                │為家祥那一條錢，是│
│    │        │                │阿昌要繳房租      │
│    │        ├────────┼─────────┤
│    │        │喔              │你等我一下，我把錢│
│    │        │                │拿去給幹機        │
│    │        ├────────┼─────────┤
│    │        │有了喔          │剛剛4克出了1萬7， │
│    │        │                │我們自己再貼1萬2就│
│    │        │                │有了，然後我們自己│
│    │        │                │剩4克半           │
│    │        ├────────┼─────────┤
│    │        │小B好了喔       │小B早就給他了，我 │
│    │        │                │拿了2跟吸管給他， │
│    │        │                │他只有500元，然後 │
│    │        │                │跟他說阿偉跟阿福去│
│    │        │                │找他借鐵仔        │
│    │        ├────────┼─────────┤
│    │        │不要理他        │我說干我屁事，我等│
│    │        │                │一下就回去了      │
├──┼────┼────────┼─────────┤
│三  │97年4月 │被告壬○○（    │被告辛○○（      │
│    │15日13時│0000000000）發話│0000000000）受話：│
│    │12分（頁│：              │                  │
│    │同上）  ├────────┼─────────┤
│    │        │在幹嘛？        │我去買那個檢驗機啊│
│    │        ├────────┼─────────┤
│    │        │你有找阿亮喔？  │找完了，他拿給我  │
│    │        │                │8000元            │
│    │        ├────────┼─────────┤
│    │        │你是買那個女生的│對啊，買完就要回家│
│    │        │喔              │                  │
│    │        ├────────┼─────────┤
│    │        │好了            │                  │
├──┼────┼────────┼─────────┤
│四  │97年4月 │被告壬○○（    │被告辛○○（      │
│    │16日20時│0000000000）受話│0000000000）發話：│
│    │20分 (同│：              │                  │
│    │上卷第  ├────────┼─────────┤
│    │182頁） │喂              │你再幫阿生拿個41出│
│    │        │                │來                │
│    │        ├────────┼─────────┤
│    │        │男生？          │女生              │
│    │        ├────────┼─────────┤
│    │        │喔              │女生在那個中間    │
│    │        ├────────┼─────────┤
│    │        │好啦            │                  │
├──┼────┼────────┼─────────┤
│五  │97年    │被告壬○○（    │被告辛○○（      │
│    │4月18日 │0000000000）受話│0000000000）發話：│
│    │11時53分│：              │                  │
│    │（見同上├────────┼─────────┤
│    │卷第    │喂              │氣死我了，沒有騙到│
│    │        │                │他全部的錢        │
│    │165頁、 ├────────┼─────────┤
│    │第166頁 │怎樣？          │本來想說6個當作41 │
│    │）      │                │賣，結果他錢不夠，│
│    │        │                │只大約剖了一半，賣│
│    │        │                │他一半            │
│    │        ├────────┼─────────┤
│    │        │那賺啊          │我知道賺啊，可是想│
│    │        │                │說全部賣他三萬二千│
│    │        │                │元，氣死人，新竹的│
│    │        │                │剛剛打電話來，說匯│
│    │        │                │6000              │
│    │        ├────────┼─────────┤
│    │        │昨天講8000      │對啊，我在磨這個，│
│    │        │                │阿來不是拿那個給我│
│    │        │                │嗎，我用機器磨，張│
│    │        │                │仔說還好拿一半，還│
│    │        │                │有一些些可以留在身│
│    │        │                │上出，他叫我先把錢│
│    │        │                │匯過去，他要去找兄│
│    │        │                │仔，一拿倒會馬上打│
│    │        │                │電話給我，等下我用│
│    │        │                │匯的過去，你看要匯│
│    │        │                │多少?             │
│    │        ├────────┼─────────┤
│    │        │你身上有多少？  │1萬5，本來我欠張仔│
│    │        │                │4萬6，本來是5萬， │
│    │        │                │昨天他拿了7千給我 │
│    │        │                │，我幫他出3千，剩4│
│    │        │                │萬7，昨天跟他拿1個│
│    │        │                │，剛剛拿2個，跟拿3│
│    │        │                │個，算1萬，總共5萬│
│    │        │                │7要匯多少？       │
│    │        ├────────┼─────────┤
│    │        │匯3個的錢好了   │1萬喔，不行啦，匯 │
│    │        │                │1萬2，要不然張仔會│
│    │        │                │說東西給你，每次都│
│    │        │                │只收本而已，匯1萬 │
│    │        │                │2好了，這樣剩四萬 │
│    │        │                │五，其他的錢我存到│
│    │        │                │台新去            │
│    │        ├────────┼─────────┤
│    │        │為什麼？        │要存10萬元打官司，│
│    │        │                │你放在身上會用掉，│
│    │        │                │你萬上幾點要到？七│
│    │        │                │點，要帶多少錢？  │
│    │        │                │2000元            │
│    │        ├────────┼─────────┤
│    │        │不用那麼多，跟他│那帶1000元好了，其│
│    │        │們吃飯帶那麼多錢│他的錢我匯到銀行裡│
│    │        │幹嘛？          │面，晚上八點左右，│
│    │        │                │那個阿生的朋友，之│
│    │        │                │前拿2個41，1萬元那│
│    │        │                │個，要我帶1個41過 │
│    │        │                │去，我準備帶2個41 │
│    │        │                │，看可不可以要洗腦│
│    │        │                │他買2個41，你等我 │
│    │        │                │一下，我把他磨亮一│
│    │        │                │點，就到松山匯錢，│
│    │        │                │你要吃什麼？      │
│    │        ├────────┼─────────┤
│    │        │不用，不會餓    │阿昌打電話給我，我│
│    │        │                │等一下再打給你    │
├──┼────┼────────┼─────────┤
│六  │97年    │被告壬○○（    │被告辛○○（      │
│    │4月19日 │0000000000）受話│0000000000）發話：│
│    │凌晨3時5│：              │                  │
│    │1分（見 ├────────┼─────────┤
│    │同上卷第│                │你現在拿一張筆跟紙│
│    │184頁） ├────────┼─────────┤
│    │        │幹嘛？          │趁我現在還記得，趕│
│    │        │                │快                │
│    │        ├────────┼─────────┤
│    │        │講              │第一個，阿昌拿2仟 │
│    │        │                │元。第二個，三峽張│
│    │        │                │仔拿2個。第三個， │
│    │        │                │龍潭阿良要1個4千元│
│    │        │                │，後面括弧不確定。│
│    │        │                │在一個5點到5點半之│
│    │        │                │間，到萬華找唬爛俊│
│    │        │                │拿錢，再一個回內湖│
│    │        │                │找蟑螂，他要2千元 │
│    │        │                │。最後一個，小B早 │
│    │        │                │上8點，要拿1千元給│
│    │        │                │我，風原括弧早上8 │
│    │        │                │點或下班，問他要拿│
│    │        │                │多少錢給我，我在阿│
│    │        │                │昌他家這個加油站，│
│    │        │                │先跟他拿錢        │
├──┼────┼────────┼─────────┤
│七  │97年    │被告壬○○（    │被告辛○○（      │
│    │4月20日 │0000000000）發話│0000000000）受話：│
│    │19時38分│：              │                  │
│    │（見同上├────────┼─────────┤
│    │卷第186 │                │喂                │
│    │頁）    ├────────┼─────────┤
│    │        │在哪？          │我剛剛拿東西給他，│
│    │        │                │然後CALL家祥，要去│
│    │        │                │跟家祥拿3萬元     │
│    │        ├────────┼─────────┤
│    │        │然後ㄟ？        │然後去找GY張      │
│    │        ├────────┼─────────┤
│    │        │你要到那裡找他？│在北部            │
│    │        ├────────┼─────────┤
│    │        │隔壁又在吵架，然│那我要跟黃秋蓮講一│
│    │        │後甩大門        │下，調解一下      │
│    │        ├────────┼─────────┤
│    │        │我有聽到志強講一│我剛剛算了一下，跟│
│    │        │句很大聲        │家祥拿三萬元，跟張│
│    │        │                │仔拿半兩，總共17.5│
│    │        │                │個，我打算給家祥7 │
│    │        │                │個                │
│    │        ├────────┼─────────┤
│    │        │只給他7個，會不 │我跟他說沒有喔，我│
│    │        │會太少？        │拿41是8.5個，三萬 │
│    │        │                │二喔，我給他7個跟 │
│    │        │                │他說沒辦法這個東西│
│    │        │                │太漂亮了，成本很貴│
│    │        │                │，絕對比你在阿昌那│
│    │        │                │裡拿得還要多太多  │
│    │        ├────────┼─────────┤
│    │        │你給他足就好了  │17.5個我給他個，還│
│    │        │                │有10.5個，我實際上│
│    │        │                │自己要出的錢只有2 │
│    │        │                │萬5而已           │
│    │        ├────────┼─────────┤
│    │        │你有2萬5喔      │先欠著，2萬5除以  │
│    │        │                │10.5個，是多少？2 │
│    │        │                │千3對不對？       │
│    │        ├────────┼─────────┤
│    │        │對              │那賺死了，我等一下│
│    │        │                │找家祥拿錢給張仔以│
│    │        │                │後，就沒事了      │
│    │        ├────────┼─────────┤
│    │        │張仔比較遠      │                  │
├──┼────┼────────┼─────────┤
│八  │97年    │被告壬○○（    │被告辛○○（      │
│    │4月21日 │0000000000）發話│0000000000）受話：│
│    │凌晨1時 │：              │                  │
│    │19分（同├────────┼─────────┤
│    │上卷第  │                │喂                │
│    │187頁） ├────────┼─────────┤
│    │        │阿生是要跟你拿幾│半個，小東問多少，│
│    │        │個？            │我說1個5千，半個  │
│    │        │                │2500元            │
│    │        ├────────┼─────────┤
│    │        │哈              │你等我一下        │
└──┴────┴────────┴─────────┘
附表十二
被告壬○○（使用電話：以被告辛○○之門號0000000000）與被
告辛○○（使用電話：0000000000、0000000000、0000000000
）之通聯談話內容
┌──┬────┬──────────────────┐
│編號│時間    │通話人、使用號碼及通話內容          │
├──┼────┼────────┬─────────┤
│一  │97年3月 │被告壬○○（    │被告辛○○（      │
│    │22日凌晨│0000000000）受話│0000000000）發話：│
│    │0時14分 │：              │                  │
│    │（見偵字├────────┼─────────┤
│    │6703號卷│喂              │老婆，你等一下在倒│
│    │二第132 │                │一包1 千的起來    │
│    │頁）    ├────────┼─────────┤
│    │        │還有嗎？        │應該還夠嘛        │
│    │        ├────────┼─────────┤
│    │        │好              │                  │
└──┴────┴────────┴─────────┘
附表十三
被告壬○○（使用電話：0000000000）與己○○（使用電話：
0000000000）之通聯談話內容
┌──┬────┬──────────────────┐
│編號│時間    │通話人、使用號碼及通話內容          │
├──┼────┼────────┬─────────┤
│一  │97年4月 │被告壬○○（    │己○○（          │
│    │21日18時│0000000000）發話│0000000000）受話：│
│    │24分（見│：              │                  │
│    │偵字6703├────────┼─────────┤
│    │號卷二第│                │喂                │
│    │188頁） ├────────┼─────────┤
│    │        │他真的睡死了    │要不然你在哪裡？我│
│    │        │                │過去好了          │
│    │        ├────────┼─────────┤
│    │        │我在松山路      │我問我朋友，要不要│
│    │        │                │載我過去          │
│    │        ├────────┼─────────┤
│    │        │他要給你多少？  │他要給我1個，我匯 │
│    │        │                │4800給他          │
│    │        ├────────┼─────────┤
│    │        │是1.0足嗎？     │不是，是含袋1.2， │
│    │        │                │你在那裡？        │
│    │        ├────────┼─────────┤
│    │        │我在松山路底吧，│好                │
│    │        │靠近五分埔這裡，│                  │
│    │        │松山路、信義路5 │                  │
│    │        │段交叉口，那裡有│                  │
│    │        │一家全家便利商店│                  │
├──┼────┼────────┼─────────┤
│    │97年    │被告壬○○（    │己○○（          │
│二  │4月14日 │0000000000）受話│0000000000）發話：│
│    │        │：              │                  │
│    │22時31分├────────┼─────────┤
│    │（見偵字│喂              │我朋友沒有接電話，│
│    │6703號卷│                │你幫我包1個1.2，  │
│    │        │                │1個0.1起來，我沒過│
│    │        │                │去的話，就是我下班│
│    │        │                │過去              │
│    │        │                │                  │
│    │二第180 ├────────┼─────────┤
│    │頁）    │好              │                  │
├──┼────┼────────┼─────────┤
│三  │97年    │被告壬○○（    │己○○（          │
│    │4月21日 │0000000000）發話│0000000000）受話：│
│    │23時16分│：              │                  │
│    │（見同上├────────┼─────────┤
│    │卷第    │                │喂                │
│    │188頁） ├────────┼─────────┤
│    │        │怎樣？          │他起來沒？        │
│    │        ├────────┼─────────┤
│    │        │還沒            │我等一下過去找你拿│
│    │        ├────────┼─────────┤
│    │        │你快到打給我    │                  │
├──┼────┼────────┼─────────┤
│四  │97年4月 │被告壬○○（    │己○○（          │
│    │21日凌晨│0000000000）發話│0000000000）受話：│
│    │0時45分 │：              │                  │
│    │（頁同上├────────┼─────────┤
│    │）      │喂，怎麼了      │我本來要過去，可是│
│    │        │                │我朋友說我家這裡好│
│    │        │                │像有車子，我明天中│
│    │        │                │午在找他拿好了    │
│    │        ├────────┼─────────┤
│    │        │好              │                  │
├──┼────┼────────┼─────────┤
│ 五 │97年    │被告壬○○（    │己○○（          │
│    │4 月21日│0000000000）發話│0000000000）受話：│
│    │凌晨1 時│：              │                  │
│    │31分（頁├────────┼─────────┤
│    │同上）  │                │喂                │
│    │        ├────────┼─────────┤
│    │        │你還沒睡嗎？    │還沒              │
│    │        ├────────┼─────────┤
│    │        │我把他挖起來了，│不要，明天再送    │
│    │        │現在送過去給你  │                  │
│    │        ├────────┼─────────┤
│    │        │為什麼？        │我們家外面有那個  │
│    │        ├────────┼─────────┤
│    │        │什麼？          │你跟他講說車子那個│
│    │        ├────────┼─────────┤
│    │        │警察喔？        │好像，我朋友講的  │
└──┴────┴────────┴─────────┘
附表十四
被告壬○○以被告辛○○之行動電話（門號：0000000000)撥打
0000000000門號之通聯談話內容
┌──┬────┬──────────────────┐
│編號│時間    │通話人、使用號碼及通話內容          │
├──┼────┼────────┬─────────┤
│一  │97年4 月│被告壬○○（    │0000000000持用人受│
│    │14日凌晨│0000000000）發話│話：              │
│    │3 時35分│：              │                  │
│    │（見偵字├────────┼─────────┤
│    │6703號卷│                │喂                │
│    │二第159 ├────────┼─────────┤
│    │頁）    │他要我問你說顏色│這一批都這樣      │
│    │        │黃黃的          │                  │
│    │        ├────────┼─────────┤
│    │        │袋子多重？      │不知道            │
│    │        ├────────┼─────────┤
│    │        │那你怎麼知道8.5?│有秤過啊，那個是含│
│    │        │                │袋8.5，袋子好像是 │
│    │        │                │0.3、0.4而已      │
└──┴────┴────────┴─────────┘
附表十五
被告辛○○以行動電話（門號：0000000000) 撥打「張仔」（
門號：0000000000 ）通聯談話內容
┌──┬────┬──────────────────┐
│編號│時間    │通話人、使用號碼及通話內容          │
├──┼────┼────────┬─────────┤
│一  │97年1 月│被告辛○○（    │「張仔」（        │
│    │17日18時│0000000000）發話│0000000000）受話：│
│    │28分（見│：              │                  │
│    │偵字6703├────────┼─────────┤
│    │號卷二第│                │喂                │
│    │119頁） ├────────┼─────────┤
│    │        │我老婆記帳記錯了│怎樣記錯？        │
│    │        ├────────┼─────────┤
│    │        │我已經給你1萬1了│我錢不夠          │
│    │        │，再來就是2萬1  │                  │
│    │        ├────────┼─────────┤
│    │        │你要我幫你出喔？│差1千而已         │
│    │        ├────────┼─────────┤
│    │        │好啦            │                  │
└──┴────┴────────┴─────────┘
附表十六
被告壬○○以行動電話（門號：0000000000號）與被告辛○○之
行動電話（門號：0000000000、0000000000號)於97 年3 月22日
早上之通聯談話內容
┌──┬────┬──────────────────┐
│編號│時間    │通話人、使用號碼及通話內容          │
├──┼────┼────────┬─────────┤
│一  │97年3 月│被告壬○○（    │被告辛○○        │
│    │22日凌晨│以0000000000）發│（以0000000000）  │
│    │6 時56分│話：            │受話：            │
│    │        ├────────┼─────────┤
│    │（見偵字│在哪？          │在這裡啊          │
│    │6703號卷├────────┼─────────┤
│    │二第172 │還沒好喔？      │還沒，他要把我的電│
│    │頁）    │                │腦作業程式灌到他的│
│    │        │                │電腦，我在整理本票│
│    │        ├────────┼─────────┤
│    │        │有沒有打給偉仔？│還沒ㄟ            │
│    │        ├────────┼─────────┤
│    │        │快7點了         │好我先打給他      │
├──┼────┼────────┼─────────┤
│二  │97年3 月│被告壬○○（    │被告辛○○        │
│    │22日7時 │以0000000000）發│（以0000000000）  │
│    │47分    │話：            │受話：            │
│    │        ├────────┼─────────┤
│    │（見偵字│                │喂                │
│    │6703號卷├────────┼─────────┤
│    │二第172 │還沒好？        │還沒              │
│    │頁）    ├────────┼─────────┤
│    │        │你不是說要傳簡訊│傳了，他還沒回電  │
│    │        │？              │                  │
│    │        ├────────┼─────────┤
│    │        │是喔，你要先回來│看時間上如果可以就│
│    │        │嗎？            │先回去            │
├──┼────┼────────┼─────────┤
│三  │97年3 月│被告壬○○（    │被告辛○○        │
│    │22日8 時│以0000000000）受│（以0000000000）發│
│    │44 分   │話：            │話：              │
│    │        ├────────┼─────────┤
│    │（見偵字│喂              │喂                │
│    │6703號卷├────────┼─────────┤
│    │二第173 │在哪？          │我在去找你的路上  │
│    │頁）    ├────────┼─────────┤
│    │        │為什麼現在才過來│因為剛剛才把不能登│
│    │        │？              │錄的問題解決掉，但│
│    │        │                │是沒有辦法上網，我│
│    │        │                │就先留給他修，先載│
│    │        │                │你去投票          │
│    │        ├────────┼─────────┤
│    │        │快到打給我      │                  │
└──┴────┴────────┴─────────┘


司法院資訊處製作；財團法人民間司法改革基金會備份。
